Class	E-Class	E-Class	A-Class	Inchoative	Inchoative	Causative	Causative	Infixed	Infixed	Infixed	Infixed	Infixed	Infixed	Infixed	Suppletive	Suppletive	Suppletive	Suppletive	Suppletive	Suppletive	Suppletive	Defective	Defective	Irregular	Irregular	Irregular	Irregular	Regularized E-Class
Properties	Regular, C-initial	Regular, V-initial	Regular	Regular, C-initial	Regular, V-initial	Regular, C-initial	Regular, V-initial	Irregular, C-initial	Irregular, V-initial	Irregular - historically t͡ʃʰ infix	Irregular - imperative	Irregular - imperative	Irregular - historically suppletive	Irregular - imperative	Irregular	Irregular	Irregular	Irregular	Irregular	Irregular	Irregular	Irregular	Irregular	Imperative 2SG	Imperative 2SG	Irregular inchoative	Irregular inchoative	Historically irregular verb
Gloss	to sing	to send	to read	to wish	to become happy	to buy	to make happy	to die	to descend	to escape	to buy	to see	to be	to let	to eat	to do	to take to	to put	to go	to give	to come	to exist	to have	to bring	to say	to turn into	to wash	to open
Basic stems	{X} = jeɻkʰ-	{X} = uʁɒɻk-	{X} = kɒɻtʰ-	{X} = t͡sʰɒnk-	{X} = uɻɒχɒ-	{X} = veɻ-	{X} = uɻɒχɒ-	{X} = mer-	{X} = it͡ʃʰ-	{X} = pʰɒχ-	{X} = ɒr-	{X} = tes-	{X} = el-	{X} = tʰoʁ-	{Xprs} = ut-, {Xpst} = keɻ-	{Xprs} = ɒn-, {Xpst} = ɒɻ-	{Xprs} = tɒn-, {Xpst} = tɒɻ-	{Xprs} = dən-, {Xpst} = dəɻ-, {Ximp} = diɻ-	{Xprs} = etʰ-, {Xpst} = ɡən-	{Xprs} = t-, {Xpst} = tu-, {Ximp} = tuɻ-	{Xprs} = ɡ-, {Xpst} = ek-, {Ximp} = ɒɻi-	{X} = k-	{X} = un-	{X} = beɻ	{X} = ɒs-	{Xprs} = dɒr-, {Xpst} = dɒɻ-	{X} = ləvɒ-	{X} = bɒt͡sʰ-
infinitive	jeɻkʰel	uʁɒɻkel	kɒɻtʰɒl	t͡sʰɒnknɒl	uɻɒχɒnɒl	veɻt͡sʰnel	uɻɒχɒt͡sʰnel	mernel	it͡ʃʰnel	pʰɒχnel	ɒrnel	tesnel	elnel	tʱɒʁnel	utel	ɒnel	tɒnel	dənel	etʰɒl	tɒl	ɡɒl			beɻel	ɒsel	dɒrnɒl	ləvɒnɒl	bɒt͡sʰel
passive (even if infelicious for regulars)	jeɻkʰvel	uʁɒɻkvel	kɒɻtʰɒt͡sʰvel	t͡sʰɒnkt͡sʰvel	uɻɒχɒt͡sʰvel	veɻt͡sʰvel	uɻɒχɒt͡sʰvel				ɒrnvel	tesnvel						dəɻvel										bɒt͡sʰvel
causative (even if infelicious for regulars)	jeɻkʰet͡sʰnel	uʁɒɻket͡sʰnel	kɒɻtʰɒt͡sʰnel	t͡sʰɒnkt͡sʰnel	uɻɒχɒt͡sʰnel			mert͡sʰnel	it͡ʃʰt͡sʰnel	pʰɒχt͡sʰnel		test͡sʰnel		tʱɒʁt͡sʰnel														
resultative participle	jeɻkʰɒt͡sʰ	uʁɒɻkɒt͡sʰ	kɒɻtʰɒt͡sʰɒt͡sʰ	t͡sʰɒnkt͡sʰɒt͡sʰ	uɻɒχɒt͡sʰɒt͡sʰ	veɻt͡sʰɻɒt͡sʰ	uɻɒχɒt͡sʰɻɒt͡sʰ	merɒt͡sʰ	it͡ʃʰɒt͡sʰ	pʰɒχɒt͡sʰ	ɒrɒt͡sʰ	tesɒt͡sʰ	elɒt͡sʰ	tʱɒʁɒt͡sʰ	keɻɒt͡sʰ	ɒɻɒt͡sʰ	tɒɻɒt͡sʰ	dəɻɒt͡sʰ	ɡənɒt͡sʰɒt͡sʰ	təvɒt͡sʰ	ekɒt͡sʰ			beɻɒt͡sʰ	ɒsɒt͡sʰ	dɒɻt͡sʰɒt͡sʰ	ləvɒt͡sʰɒt͡sʰ	bɒt͡sʰɒt͡sʰ
subject participle	jeɻkʰoʁ	uʁɒɻkoʁ	kɒɻtʰɒt͡sʰoʁ	t͡sʰɒnkt͡sʰoʁ	uɻɒχɒt͡sʰoʁ	veɻt͡sʰnoʁ	uɻɒχɒt͡sʰnoʁ	mernoʁ	it͡ʃʰnoʁ	pʰɒχnoʁ	ɒrnoʁ	tesnoʁ	elnoʁ	tʱɒʁnoʁ	utoʁ	ɒnoʁ	tɒnoʁ	dənoʁ	ɡənɒt͡sʰoʁ	təvoʁ	ekoʁ			beɻoʁ	ɒsoʁ	dɒɻt͡sʰoʁ	ləvɒt͡sʰoʁ	bɒt͡sʰoʁ
imperfective converb	jeɻkʰum	uʁɒɻkum	kɒɻtʰum	t͡sʰɒnknum	uɻɒχɒnum	veɻt͡sʰnum	uɻɒχɒt͡sʰnum	mernum	it͡ʃʰnum	pʰɒχnum	ɒrnum	tesnum	elnum	tʱɒʁnum	utum	ɒnum	tɒnum	dənum	etʰum	tɒlis	ɡɒlis			beɻum	ɒsum	dɒrnum	ləvɒnum	bɒt͡sʰum
perfective converb A	jeɻkʰel	uʁɒɻkel	kɒɻtʰɒt͡sʰel	t͡sʰɒnkt͡sʰel	uɻɒχɒt͡sʰel	veɻt͡sʰɻel	uɻɒχɒt͡sʰɻel	merel	it͡ʃʰel	pʰɒχel	ɒrel	tesel	elel	tʱɒʁel	keɻel	ɒɻel	tɒɻel	dəɻel	ɡənɒt͡sʰel	təvel	ekel			beɻel	ɒsel	dɒɻt͡sʰel	ləvɒt͡sʰel	bɒt͡sʰel
perfective converb A	jeɻkʰeɻ	uʁɒɻkeɻ	kɒɻtʰɒt͡sʰeɻ	t͡sʰɒnkt͡sʰeɻ	uɻɒχɒt͡sʰeɻ	veɻt͡sʰɻeɻ	uɻɒχɒt͡sʰɻeɻ	mereɻ	it͡ʃʰeɻ	pʰɒχeɻ	ɒreɻ	teseɻ	eleɻ	tʱɒʁeɻ	keɻeɻ	ɒɻeɻ	tɒɻeɻ	dəɻeɻ	ɡənɒt͡sʰeɻ	təveɻ	ekeɻ			beɻeɻ	ɒseɻ	dɒɻt͡sʰeɻ	ləvɒt͡sʰeɻ	bɒt͡sʰeɻ
future converb	jeɻkʰelu	uʁɒɻkelu	kɒɻtʰɒlu	t͡sʰɒnknɒlu	uɻɒχɒnɒlu	veɻt͡sʰnelu	uɻɒχɒt͡sʰnelu	mernelu	it͡ʃʰnelu	pʰɒχnelu	ɒrnelu	tesnelu	elnelu	tʱɒʁnelu	utelu	ɒnelu	tɒnelu	dənelu	etʰɒlu	tɒlu	ɡɒlu			beɻelu	ɒselu	dɒrnɒlu	ləvɒnɒlu	bɒt͡sʰelu
connegative converb	jeɻkʰi	uʁɒɻki	kɒɻtʰɒj	t͡sʰɒnknɒj	uɻɒχɒnɒj	veɻt͡sʰni	uɻɒχɒt͡sʰni	merni	it͡ʃʰni	pʰɒχni	ɒrni	tesni	elni	tʱɒʁni	uti	ɒni	tɒni	dəni	etʰɒj	tɒj	ɡɒj			beɻi	ɒsi	dɒrnɒj	ləvɒnɒj	bɒt͡sʰi
indicative present 1SG	jeɻkʰum em	uʁɒɻkum em	kɒɻtʰum em	t͡sʰɒnknum em	uɻɒχɒnum em	veɻt͡sʰnum em	uɻɒχɒt͡sʰnum em	mernum em	it͡ʃʰnum em	pʰɒχnum em	ɒrnum em	tesnum em	elnum em	tʱɒʁnum em	utum em	ɒnum em	tɒnum em	dənum em	etʰum em	tɒlis em	ɡɒlis em	kɒm	unem	beɻum em	ɒsum em	dɒrnum em	ləvɒnum em	bɒt͡sʰum em
indicative present 2SG	jeɻkʰum es	uʁɒɻkum es	kɒɻtʰum es	t͡sʰɒnknum es	uɻɒχɒnum es	veɻt͡sʰnum es	uɻɒχɒt͡sʰnum es	mernum es	it͡ʃʰnum es	pʰɒχnum es	ɒrnum es	tesnum es	elnum es	tʱɒʁnum es	utum es	ɒnum es	tɒnum es	dənum es	etʰum es	tɒlis es	ɡɒlis es	kɒs	unes	beɻum es	ɒsum es	dɒrnum es	ləvɒnum es	bɒt͡sʰum es
indicative present 3SG	jeɻkʰum ɒ	uʁɒɻkum ɒ	kɒɻtʰum ɒ	t͡sʰɒnknum ɒ	uɻɒχɒnum ɒ	veɻt͡sʰnum ɒ	uɻɒχɒt͡sʰnum ɒ	mernum ɒ	it͡ʃʰnum ɒ	pʰɒχnum ɒ	ɒrnum ɒ	tesnum ɒ	elnum ɒ	tʱɒʁnum ɒ	utum ɒ	ɒnum ɒ	tɒnum ɒ	dənum ɒ	etʰum ɒ	tɒlis ɒ	ɡɒlis ɒ	kɒj	uni	beɻum ɒ	ɒsum ɒ	dɒrnum ɒ	ləvɒnum ɒ	bɒt͡sʰum ɒ
indicative present 1PL	jeɻkʰum eŋkʰ	uʁɒɻkum eŋkʰ	kɒɻtʰum eŋkʰ	t͡sʰɒnknum eŋkʰ	uɻɒχɒnum eŋkʰ	veɻt͡sʰnum eŋkʰ	uɻɒχɒt͡sʰnum eŋkʰ	mernum eŋkʰ	it͡ʃʰnum eŋkʰ	pʰɒχnum eŋkʰ	ɒrnum eŋkʰ	tesnum eŋkʰ	elnum eŋkʰ	tʱɒʁnum eŋkʰ	utum eŋkʰ	ɒnum eŋkʰ	tɒnum eŋkʰ	dənum eŋkʰ	etʰum eŋkʰ	tɒlis eŋkʰ	ɡɒlis eŋkʰ	kɒŋkʰ	uneŋkʰ	beɻum eŋkʰ	ɒsum eŋkʰ	dɒrnum eŋkʰ	ləvɒnum eŋkʰ	bɒt͡sʰum eŋkʰ
indicative present 2PL	jeɻkʰum ekʰ	uʁɒɻkum ekʰ	kɒɻtʰum ekʰ	t͡sʰɒnknum ekʰ	uɻɒχɒnum ekʰ	veɻt͡sʰnum ekʰ	uɻɒχɒt͡sʰnum ekʰ	mernum ekʰ	it͡ʃʰnum ekʰ	pʰɒχnum ekʰ	ɒrnum ekʰ	tesnum ekʰ	elnum ekʰ	tʱɒʁnum ekʰ	utum ekʰ	ɒnum ekʰ	tɒnum ekʰ	dənum ekʰ	etʰum ekʰ	tɒlis ekʰ	ɡɒlis ekʰ	kɒkʰ	unekʰ	beɻum ekʰ	ɒsum ekʰ	dɒrnum ekʰ	ləvɒnum ekʰ	bɒt͡sʰum ekʰ
indicative present 3PL	jeɻkʰum en	uʁɒɻkum en	kɒɻtʰum en	t͡sʰɒnknum en	uɻɒχɒnum en	veɻt͡sʰnum en	uɻɒχɒt͡sʰnum en	mernum en	it͡ʃʰnum en	pʰɒχnum en	ɒrnum en	tesnum en	elnum en	tʱɒʁnum en	utum en	ɒnum en	tɒnum en	dənum en	etʰum en	tɒlis en	ɡɒlis en	kɒn	unen	beɻum en	ɒsum en	dɒrnum en	ləvɒnum en	bɒt͡sʰum en
negative indicative present 1SG	t͡ʃʰem jeɻkʰum	t͡ʃʰem uʁɒɻkum	t͡ʃʰem kɒɻtʰum	t͡ʃʰem t͡sʰɒnknum	t͡ʃʰem uɻɒχɒnum	t͡ʃʰem veɻt͡sʰnum	t͡ʃʰem uɻɒχɒt͡sʰnum	t͡ʃʰem mernum	t͡ʃʰem it͡ʃʰnum	t͡ʃʰem pʰɒχnum	t͡ʃʰem ɒrnum	t͡ʃʰem tesnum	t͡ʃʰem elnum	t͡ʃʰem tʱɒʁnum	t͡ʃʰem utum	t͡ʃʰem ɒnum	t͡ʃʰem tɒnum	t͡ʃʰem dənum	t͡ʃʰem etʰum	t͡ʃʰem tɒlis	t͡ʃʰem ɡɒlis	t͡ʃʰəkɒm	t͡ʃʰunem	t͡ʃʰem beɻum	t͡ʃʰem ɒsum	t͡ʃʰem dɒrnum	t͡ʃʰem ləvɒnum	t͡ʃʰem bɒt͡sʰum
negative indicative present 2SG	t͡ʃʰes jeɻkʰum	t͡ʃʰes uʁɒɻkum	t͡ʃʰes kɒɻtʰum	t͡ʃʰes t͡sʰɒnknum	t͡ʃʰes uɻɒχɒnum	t͡ʃʰes veɻt͡sʰnum	t͡ʃʰes uɻɒχɒt͡sʰnum	t͡ʃʰes mernum	t͡ʃʰes it͡ʃʰnum	t͡ʃʰes pʰɒχnum	t͡ʃʰes ɒrnum	t͡ʃʰes tesnum	t͡ʃʰes elnum	t͡ʃʰes tʱɒʁnum	t͡ʃʰes utum	t͡ʃʰes ɒnum	t͡ʃʰes tɒnum	t͡ʃʰes dənum	t͡ʃʰes etʰum	t͡ʃʰes tɒlis	t͡ʃʰes ɡɒlis	t͡ʃʰəkɒs	t͡ʃʰunes	t͡ʃʰes beɻum	t͡ʃʰes ɒsum	t͡ʃʰes dɒrnum	t͡ʃʰes ləvɒnum	t͡ʃʰes bɒt͡sʰum
negative indicative present 3SG	t͡ʃʰi jeɻkʰum	t͡ʃʰi uʁɒɻkum	t͡ʃʰi kɒɻtʰum	t͡ʃʰi t͡sʰɒnknum	t͡ʃʰi uɻɒχɒnum	t͡ʃʰi veɻt͡sʰnum	t͡ʃʰi uɻɒχɒt͡sʰnum	t͡ʃʰi mernum	t͡ʃʰi it͡ʃʰnum	t͡ʃʰi pʰɒχnum	t͡ʃʰi ɒrnum	t͡ʃʰi tesnum	t͡ʃʰi elnum	t͡ʃʰi tʱɒʁnum	t͡ʃʰi utum	t͡ʃʰi ɒnum	t͡ʃʰi tɒnum	t͡ʃʰi dənum	t͡ʃʰi etʰum	t͡ʃʰi tɒlis	t͡ʃʰi ɡɒlis	t͡ʃʰəkɒj	t͡ʃʰuni	t͡ʃʰi beɻum	t͡ʃʰi ɒsum	t͡ʃʰi dɒrnum	t͡ʃʰi ləvɒnum	t͡ʃʰi bɒt͡sʰum
negative indicative present 1PL	t͡ʃʰeŋkʰ jeɻkʰum	t͡ʃʰeŋkʰ uʁɒɻkum	t͡ʃʰeŋkʰ kɒɻtʰum	t͡ʃʰeŋkʰ t͡sʰɒnknum	t͡ʃʰeŋkʰ uɻɒχɒnum	t͡ʃʰeŋkʰ veɻt͡sʰnum	t͡ʃʰeŋkʰ uɻɒχɒt͡sʰnum	t͡ʃʰeŋkʰ mernum	t͡ʃʰeŋkʰ it͡ʃʰnum	t͡ʃʰeŋkʰ pʰɒχnum	t͡ʃʰeŋkʰ ɒrnum	t͡ʃʰeŋkʰ tesnum	t͡ʃʰeŋkʰ elnum	t͡ʃʰeŋkʰ tʱɒʁnum	t͡ʃʰeŋkʰ utum	t͡ʃʰeŋkʰ ɒnum	t͡ʃʰeŋkʰ tɒnum	t͡ʃʰeŋkʰ dənum	t͡ʃʰeŋkʰ etʰum	t͡ʃʰeŋkʰ tɒlis	t͡ʃʰeŋkʰ ɡɒlis	t͡ʃʰəkɒŋkʰ	t͡ʃʰuneŋkʰ	t͡ʃʰeŋkʰ beɻum	t͡ʃʰeŋkʰ ɒsum	t͡ʃʰeŋkʰ dɒrnum	t͡ʃʰeŋkʰ ləvɒnum	t͡ʃʰeŋkʰ bɒt͡sʰum
negative indicative present 2PL	t͡ʃʰekʰ jeɻkʰum	t͡ʃʰekʰ uʁɒɻkum	t͡ʃʰekʰ kɒɻtʰum	t͡ʃʰekʰ t͡sʰɒnknum	t͡ʃʰekʰ uɻɒχɒnum	t͡ʃʰekʰ veɻt͡sʰnum	t͡ʃʰekʰ uɻɒχɒt͡sʰnum	t͡ʃʰekʰ mernum	t͡ʃʰekʰ it͡ʃʰnum	t͡ʃʰekʰ pʰɒχnum	t͡ʃʰekʰ ɒrnum	t͡ʃʰekʰ tesnum	t͡ʃʰekʰ elnum	t͡ʃʰekʰ tʱɒʁnum	t͡ʃʰekʰ utum	t͡ʃʰekʰ ɒnum	t͡ʃʰekʰ tɒnum	t͡ʃʰekʰ dənum	t͡ʃʰekʰ etʰum	t͡ʃʰekʰ tɒlis	t͡ʃʰekʰ ɡɒlis	t͡ʃʰəkɒkʰ	t͡ʃʰunekʰ	t͡ʃʰekʰ beɻum	t͡ʃʰekʰ ɒsum	t͡ʃʰekʰ dɒrnum	t͡ʃʰekʰ ləvɒnum	t͡ʃʰekʰ bɒt͡sʰum
negative indicative present 3PL	t͡ʃʰen jeɻkʰum	t͡ʃʰen uʁɒɻkum	t͡ʃʰen kɒɻtʰum	t͡ʃʰen t͡sʰɒnknum	t͡ʃʰen uɻɒχɒnum	t͡ʃʰen veɻt͡sʰnum	t͡ʃʰen uɻɒχɒt͡sʰnum	t͡ʃʰen mernum	t͡ʃʰen it͡ʃʰnum	t͡ʃʰen pʰɒχnum	t͡ʃʰen ɒrnum	t͡ʃʰen tesnum	t͡ʃʰen elnum	t͡ʃʰen tʱɒʁnum	t͡ʃʰen utum	t͡ʃʰen ɒnum	t͡ʃʰen tɒnum	t͡ʃʰen dənum	t͡ʃʰen etʰum	t͡ʃʰen tɒlis	t͡ʃʰen ɡɒlis	t͡ʃʰəkɒn	t͡ʃʰunen	t͡ʃʰen beɻum	t͡ʃʰen ɒsum	t͡ʃʰen dɒrnum	t͡ʃʰen ləvɒnum	t͡ʃʰen bɒt͡sʰum
indicative past imperfective 1SG	jeɻkʰum im	uʁɒɻkum im	kɒɻtʰum im	t͡sʰɒnknum im	uɻɒχɒnum im	veɻt͡sʰnum im	uɻɒχɒt͡sʰnum im	mernum im	it͡ʃʰnum im	pʰɒχnum im	ɒrnum im	tesnum im	elnum im	tʱɒʁnum im	utum im	ɒnum im	tɒnum im	dənum im	etʰum im	tɒlis im	ɡɒlis im	kɒjim	unim	beɻum im	ɒsum im	dɒrnum im	ləvɒnum im	bɒt͡sʰum im
indicative past imperfective 2SG	jeɻkʰum iɻ	uʁɒɻkum iɻ	kɒɻtʰum iɻ	t͡sʰɒnknum iɻ	uɻɒχɒnum iɻ	veɻt͡sʰnum iɻ	uɻɒχɒt͡sʰnum iɻ	mernum iɻ	it͡ʃʰnum iɻ	pʰɒχnum iɻ	ɒrnum iɻ	tesnum iɻ	elnum iɻ	tʱɒʁnum iɻ	utum iɻ	ɒnum iɻ	tɒnum iɻ	dənum iɻ	etʰum iɻ	tɒlis iɻ	ɡɒlis iɻ	kɒjiɻ	uniɻ	beɻum iɻ	ɒsum iɻ	dɒrnum iɻ	ləvɒnum iɻ	bɒt͡sʰum iɻ
indicative past imperfective 3SG	jeɻkʰum eɻ	uʁɒɻkum eɻ	kɒɻtʰum eɻ	t͡sʰɒnknum eɻ	uɻɒχɒnum eɻ	veɻt͡sʰnum eɻ	uɻɒχɒt͡sʰnum eɻ	mernum eɻ	it͡ʃʰnum eɻ	pʰɒχnum eɻ	ɒrnum eɻ	tesnum eɻ	elnum eɻ	tʱɒʁnum eɻ	utum eɻ	ɒnum eɻ	tɒnum eɻ	dənum eɻ	etʰum eɻ	tɒlis eɻ	ɡɒlis eɻ	kɒɻ	uneɻ	beɻum eɻ	ɒsum eɻ	dɒrnum eɻ	ləvɒnum eɻ	bɒt͡sʰum eɻ
indicative past imperfective 1PL	jeɻkʰum iŋkʰ	uʁɒɻkum iŋkʰ	kɒɻtʰum iŋkʰ	t͡sʰɒnknum iŋkʰ	uɻɒχɒnum iŋkʰ	veɻt͡sʰnum iŋkʰ	uɻɒχɒt͡sʰnum iŋkʰ	mernum iŋkʰ	it͡ʃʰnum iŋkʰ	pʰɒχnum iŋkʰ	ɒrnum iŋkʰ	tesnum iŋkʰ	elnum iŋkʰ	tʱɒʁnum iŋkʰ	utum iŋkʰ	ɒnum iŋkʰ	tɒnum iŋkʰ	dənum iŋkʰ	etʰum iŋkʰ	tɒlis iŋkʰ	ɡɒlis iŋkʰ	kɒjiŋkʰ	uniŋkʰ	beɻum iŋkʰ	ɒsum iŋkʰ	dɒrnum iŋkʰ	ləvɒnum iŋkʰ	bɒt͡sʰum iŋkʰ
indicative past imperfective 2PL	jeɻkʰum ikʰ	uʁɒɻkum ikʰ	kɒɻtʰum ikʰ	t͡sʰɒnknum ikʰ	uɻɒχɒnum ikʰ	veɻt͡sʰnum ikʰ	uɻɒχɒt͡sʰnum ikʰ	mernum ikʰ	it͡ʃʰnum ikʰ	pʰɒχnum ikʰ	ɒrnum ikʰ	tesnum ikʰ	elnum ikʰ	tʱɒʁnum ikʰ	utum ikʰ	ɒnum ikʰ	tɒnum ikʰ	dənum ikʰ	etʰum ikʰ	tɒlis ikʰ	ɡɒlis ikʰ	kɒjikʰ	unikʰ	beɻum ikʰ	ɒsum ikʰ	dɒrnum ikʰ	ləvɒnum ikʰ	bɒt͡sʰum ikʰ
indicative past imperfective 3PL	jeɻkʰum in	uʁɒɻkum in	kɒɻtʰum in	t͡sʰɒnknum in	uɻɒχɒnum in	veɻt͡sʰnum in	uɻɒχɒt͡sʰnum in	mernum in	it͡ʃʰnum in	pʰɒχnum in	ɒrnum in	tesnum in	elnum in	tʱɒʁnum in	utum in	ɒnum in	tɒnum in	dənum in	etʰum in	tɒlis in	ɡɒlis in	kɒjiŋkʰ	uniŋkʰ	beɻum in	ɒsum in	dɒrnum in	ləvɒnum in	bɒt͡sʰum in
negative indicative past imperfective 1SG	t͡ʃʰim jeɻkʰum	t͡ʃʰim uʁɒɻkum	t͡ʃʰim kɒɻtʰum	t͡ʃʰim t͡sʰɒnknum	t͡ʃʰim uɻɒχɒnum	t͡ʃʰim veɻt͡sʰnum	t͡ʃʰim uɻɒχɒt͡sʰnum	t͡ʃʰim mernum	t͡ʃʰim it͡ʃʰnum	t͡ʃʰim pʰɒχnum	t͡ʃʰim ɒrnum	t͡ʃʰim tesnum	t͡ʃʰim elnum	t͡ʃʰim tʱɒʁnum	t͡ʃʰim utum	t͡ʃʰim ɒnum	t͡ʃʰim tɒnum	t͡ʃʰim dənum	t͡ʃʰim etʰum	t͡ʃʰim tɒlis	t͡ʃʰim ɡɒlis	t͡ʃʰəkɒjim	t͡ʃʰunim	t͡ʃʰim beɻum	t͡ʃʰim ɒsum	t͡ʃʰim dɒrnum	t͡ʃʰim ləvɒnum	t͡ʃʰim bɒt͡sʰum
negative indicative past imperfective 2SG	t͡ʃʰiɻ jeɻkʰum	t͡ʃʰiɻ uʁɒɻkum	t͡ʃʰiɻ kɒɻtʰum	t͡ʃʰiɻ t͡sʰɒnknum	t͡ʃʰiɻ uɻɒχɒnum	t͡ʃʰiɻ veɻt͡sʰnum	t͡ʃʰiɻ uɻɒχɒt͡sʰnum	t͡ʃʰiɻ mernum	t͡ʃʰiɻ it͡ʃʰnum	t͡ʃʰiɻ pʰɒχnum	t͡ʃʰiɻ ɒrnum	t͡ʃʰiɻ tesnum	t͡ʃʰiɻ elnum	t͡ʃʰiɻ tʱɒʁnum	t͡ʃʰiɻ utum	t͡ʃʰiɻ ɒnum	t͡ʃʰiɻ tɒnum	t͡ʃʰiɻ dənum	t͡ʃʰiɻ etʰum	t͡ʃʰiɻ tɒlis	t͡ʃʰiɻ ɡɒlis	t͡ʃʰəkɒjiɻ	t͡ʃʰuniɻ	t͡ʃʰiɻ beɻum	t͡ʃʰiɻ ɒsum	t͡ʃʰiɻ dɒrnum	t͡ʃʰiɻ ləvɒnum	t͡ʃʰiɻ bɒt͡sʰum
negative indicative past imperfective 3SG	t͡ʃʰeɻ jeɻkʰum	t͡ʃʰeɻ uʁɒɻkum	t͡ʃʰeɻ kɒɻtʰum	t͡ʃʰeɻ t͡sʰɒnknum	t͡ʃʰeɻ uɻɒχɒnum	t͡ʃʰeɻ veɻt͡sʰnum	t͡ʃʰeɻ uɻɒχɒt͡sʰnum	t͡ʃʰeɻ mernum	t͡ʃʰeɻ it͡ʃʰnum	t͡ʃʰeɻ pʰɒχnum	t͡ʃʰeɻ ɒrnum	t͡ʃʰeɻ tesnum	t͡ʃʰeɻ elnum	t͡ʃʰeɻ tʱɒʁnum	t͡ʃʰeɻ utum	t͡ʃʰeɻ ɒnum	t͡ʃʰeɻ tɒnum	t͡ʃʰeɻ dənum	t͡ʃʰeɻ etʰum	t͡ʃʰeɻ tɒlis	t͡ʃʰeɻ ɡɒlis	t͡ʃʰəkɒɻ	t͡ʃʰuneɻ	t͡ʃʰeɻ beɻum	t͡ʃʰeɻ ɒsum	t͡ʃʰeɻ dɒrnum	t͡ʃʰeɻ ləvɒnum	t͡ʃʰeɻ bɒt͡sʰum
negative indicative past imperfective 1PL	t͡ʃʰiŋkʰ jeɻkʰum	t͡ʃʰiŋkʰ uʁɒɻkum	t͡ʃʰiŋkʰ kɒɻtʰum	t͡ʃʰiŋkʰ t͡sʰɒnknum	t͡ʃʰiŋkʰ uɻɒχɒnum	t͡ʃʰiŋkʰ veɻt͡sʰnum	t͡ʃʰiŋkʰ uɻɒχɒt͡sʰnum	t͡ʃʰiŋkʰ mernum	t͡ʃʰiŋkʰ it͡ʃʰnum	t͡ʃʰiŋkʰ pʰɒχnum	t͡ʃʰiŋkʰ ɒrnum	t͡ʃʰiŋkʰ tesnum	t͡ʃʰiŋkʰ elnum	t͡ʃʰiŋkʰ tʱɒʁnum	t͡ʃʰiŋkʰ utum	t͡ʃʰiŋkʰ ɒnum	t͡ʃʰiŋkʰ tɒnum	t͡ʃʰiŋkʰ dənum	t͡ʃʰiŋkʰ etʰum	t͡ʃʰiŋkʰ tɒlis	t͡ʃʰiŋkʰ ɡɒlis	t͡ʃʰəkɒjiŋkʰ	t͡ʃʰuniŋkʰ	t͡ʃʰiŋkʰ beɻum	t͡ʃʰiŋkʰ ɒsum	t͡ʃʰiŋkʰ dɒrnum	t͡ʃʰiŋkʰ ləvɒnum	t͡ʃʰiŋkʰ bɒt͡sʰum
negative indicative past imperfective 2PL	t͡ʃʰikʰ jeɻkʰum	t͡ʃʰikʰ uʁɒɻkum	t͡ʃʰikʰ kɒɻtʰum	t͡ʃʰikʰ t͡sʰɒnknum	t͡ʃʰikʰ uɻɒχɒnum	t͡ʃʰikʰ veɻt͡sʰnum	t͡ʃʰikʰ uɻɒχɒt͡sʰnum	t͡ʃʰikʰ mernum	t͡ʃʰikʰ it͡ʃʰnum	t͡ʃʰikʰ pʰɒχnum	t͡ʃʰikʰ ɒrnum	t͡ʃʰikʰ tesnum	t͡ʃʰikʰ elnum	t͡ʃʰikʰ tʱɒʁnum	t͡ʃʰikʰ utum	t͡ʃʰikʰ ɒnum	t͡ʃʰikʰ tɒnum	t͡ʃʰikʰ dənum	t͡ʃʰikʰ etʰum	t͡ʃʰikʰ tɒlis	t͡ʃʰikʰ ɡɒlis	t͡ʃʰəkɒjikʰ	t͡ʃʰunikʰ	t͡ʃʰikʰ beɻum	t͡ʃʰikʰ ɒsum	t͡ʃʰikʰ dɒrnum	t͡ʃʰikʰ ləvɒnum	t͡ʃʰikʰ bɒt͡sʰum
negative indicative past imperfective 3PL	t͡ʃʰin jeɻkʰum	t͡ʃʰin uʁɒɻkum	t͡ʃʰin kɒɻtʰum	t͡ʃʰin t͡sʰɒnknum	t͡ʃʰin uɻɒχɒnum	t͡ʃʰin veɻt͡sʰnum	t͡ʃʰin uɻɒχɒt͡sʰnum	t͡ʃʰin mernum	t͡ʃʰin it͡ʃʰnum	t͡ʃʰin pʰɒχnum	t͡ʃʰin ɒrnum	t͡ʃʰin tesnum	t͡ʃʰin elnum	t͡ʃʰin tʱɒʁnum	t͡ʃʰin utum	t͡ʃʰin ɒnum	t͡ʃʰin tɒnum	t͡ʃʰin dənum	t͡ʃʰin etʰum	t͡ʃʰin tɒlis	t͡ʃʰin ɡɒlis	t͡ʃʰəkɒjiŋkʰ	t͡ʃʰuniŋkʰ	t͡ʃʰin beɻum	t͡ʃʰin ɒsum	t͡ʃʰin dɒrnum	t͡ʃʰin ləvɒnum	t͡ʃʰin bɒt͡sʰum
indicative future 1SG	jeɻkʰelu em	uʁɒɻkelu em	kɒɻtʰɒlu em	t͡sʰɒnknɒlu em	uɻɒχɒnɒlu em	veɻt͡sʰnelu em	uɻɒχɒt͡sʰnelu em	mernelu em	it͡ʃʰnelu em	pʰɒχnelu em	ɒrnelu em	tesnelu em	elnelu em	tʱɒʁnelu em	utelu em	ɒnelu em	tɒnelu em	dənelu em	etʰɒlu em	tɒlu em	ɡɒlu em			beɻelu em	ɒselu em	dɒrnɒlu em	ləvɒnɒlu em	bɒt͡sʰelu em
indicative future 2SG	jeɻkʰelu es	uʁɒɻkelu es	kɒɻtʰɒlu es	t͡sʰɒnknɒlu es	uɻɒχɒnɒlu es	veɻt͡sʰnelu es	uɻɒχɒt͡sʰnelu es	mernelu es	it͡ʃʰnelu es	pʰɒχnelu es	ɒrnelu es	tesnelu es	elnelu es	tʱɒʁnelu es	utelu es	ɒnelu es	tɒnelu es	dənelu es	etʰɒlu es	tɒlu es	ɡɒlu es			beɻelu es	ɒselu es	dɒrnɒlu es	ləvɒnɒlu es	bɒt͡sʰelu es
indicative future 3SG	jeɻkʰelu ɒ	uʁɒɻkelu ɒ	kɒɻtʰɒlu ɒ	t͡sʰɒnknɒlu ɒ	uɻɒχɒnɒlu ɒ	veɻt͡sʰnelu ɒ	uɻɒχɒt͡sʰnelu ɒ	mernelu ɒ	it͡ʃʰnelu ɒ	pʰɒχnelu ɒ	ɒrnelu ɒ	tesnelu ɒ	elnelu ɒ	tʱɒʁnelu ɒ	utelu ɒ	ɒnelu ɒ	tɒnelu ɒ	dənelu ɒ	etʰɒlu ɒ	tɒlu ɒ	ɡɒlu ɒ			beɻelu ɒ	ɒselu ɒ	dɒrnɒlu ɒ	ləvɒnɒlu ɒ	bɒt͡sʰelu ɒ
indicative future 1PL	jeɻkʰelu eŋkʰ	uʁɒɻkelu eŋkʰ	kɒɻtʰɒlu eŋkʰ	t͡sʰɒnknɒlu eŋkʰ	uɻɒχɒnɒlu eŋkʰ	veɻt͡sʰnelu eŋkʰ	uɻɒχɒt͡sʰnelu eŋkʰ	mernelu eŋkʰ	it͡ʃʰnelu eŋkʰ	pʰɒχnelu eŋkʰ	ɒrnelu eŋkʰ	tesnelu eŋkʰ	elnelu eŋkʰ	tʱɒʁnelu eŋkʰ	utelu eŋkʰ	ɒnelu eŋkʰ	tɒnelu eŋkʰ	dənelu eŋkʰ	etʰɒlu eŋkʰ	tɒlu eŋkʰ	ɡɒlu eŋkʰ			beɻelu eŋkʰ	ɒselu eŋkʰ	dɒrnɒlu eŋkʰ	ləvɒnɒlu eŋkʰ	bɒt͡sʰelu eŋkʰ
indicative future 2PL	jeɻkʰelu ekʰ	uʁɒɻkelu ekʰ	kɒɻtʰɒlu ekʰ	t͡sʰɒnknɒlu ekʰ	uɻɒχɒnɒlu ekʰ	veɻt͡sʰnelu ekʰ	uɻɒχɒt͡sʰnelu ekʰ	mernelu ekʰ	it͡ʃʰnelu ekʰ	pʰɒχnelu ekʰ	ɒrnelu ekʰ	tesnelu ekʰ	elnelu ekʰ	tʱɒʁnelu ekʰ	utelu ekʰ	ɒnelu ekʰ	tɒnelu ekʰ	dənelu ekʰ	etʰɒlu ekʰ	tɒlu ekʰ	ɡɒlu ekʰ			beɻelu ekʰ	ɒselu ekʰ	dɒrnɒlu ekʰ	ləvɒnɒlu ekʰ	bɒt͡sʰelu ekʰ
indicative future 3PL	jeɻkʰelu en	uʁɒɻkelu en	kɒɻtʰɒlu en	t͡sʰɒnknɒlu en	uɻɒχɒnɒlu en	veɻt͡sʰnelu en	uɻɒχɒt͡sʰnelu en	mernelu en	it͡ʃʰnelu en	pʰɒχnelu en	ɒrnelu en	tesnelu en	elnelu en	tʱɒʁnelu en	utelu en	ɒnelu en	tɒnelu en	dənelu en	etʰɒlu en	tɒlu en	ɡɒlu en			beɻelu en	ɒselu en	dɒrnɒlu en	ləvɒnɒlu en	bɒt͡sʰelu en
negative indicative future 1SG	t͡ʃʰem jeɻkʰelu	t͡ʃʰem uʁɒɻkelu	t͡ʃʰem kɒɻtʰɒlu	t͡ʃʰem t͡sʰɒnknɒlu	t͡ʃʰem uɻɒχɒnɒlu	t͡ʃʰem veɻt͡sʰnelu	t͡ʃʰem uɻɒχɒt͡sʰnelu	t͡ʃʰem mernelu	t͡ʃʰem it͡ʃʰnelu	t͡ʃʰem pʰɒχnelu	t͡ʃʰem ɒrnelu	t͡ʃʰem tesnelu	t͡ʃʰem elnelu	t͡ʃʰem tʱɒʁnelu	t͡ʃʰem utelu	t͡ʃʰem ɒnelu	t͡ʃʰem tɒnelu	t͡ʃʰem dənelu	t͡ʃʰem etʰɒlu	t͡ʃʰem tɒlu	t͡ʃʰem ɡɒlu			t͡ʃʰem beɻelu	t͡ʃʰem ɒselu	t͡ʃʰem dɒrnɒlu	t͡ʃʰem ləvɒnɒlu	t͡ʃʰem bɒt͡sʰelu
negative indicative future 2SG	t͡ʃʰes jeɻkʰelu	t͡ʃʰes uʁɒɻkelu	t͡ʃʰes kɒɻtʰɒlu	t͡ʃʰes t͡sʰɒnknɒlu	t͡ʃʰes uɻɒχɒnɒlu	t͡ʃʰes veɻt͡sʰnelu	t͡ʃʰes uɻɒχɒt͡sʰnelu	t͡ʃʰes mernelu	t͡ʃʰes it͡ʃʰnelu	t͡ʃʰes pʰɒχnelu	t͡ʃʰes ɒrnelu	t͡ʃʰes tesnelu	t͡ʃʰes elnelu	t͡ʃʰes tʱɒʁnelu	t͡ʃʰes utelu	t͡ʃʰes ɒnelu	t͡ʃʰes tɒnelu	t͡ʃʰes dənelu	t͡ʃʰes etʰɒlu	t͡ʃʰes tɒlu	t͡ʃʰes ɡɒlu			t͡ʃʰes beɻelu	t͡ʃʰes ɒselu	t͡ʃʰes dɒrnɒlu	t͡ʃʰes ləvɒnɒlu	t͡ʃʰes bɒt͡sʰelu
negative indicative future 3SG	t͡ʃʰi jeɻkʰelu	t͡ʃʰi uʁɒɻkelu	t͡ʃʰi kɒɻtʰɒlu	t͡ʃʰi t͡sʰɒnknɒlu	t͡ʃʰi uɻɒχɒnɒlu	t͡ʃʰi veɻt͡sʰnelu	t͡ʃʰi uɻɒχɒt͡sʰnelu	t͡ʃʰi mernelu	t͡ʃʰi it͡ʃʰnelu	t͡ʃʰi pʰɒχnelu	t͡ʃʰi ɒrnelu	t͡ʃʰi tesnelu	t͡ʃʰi elnelu	t͡ʃʰi tʱɒʁnelu	t͡ʃʰi utelu	t͡ʃʰi ɒnelu	t͡ʃʰi tɒnelu	t͡ʃʰi dənelu	t͡ʃʰi etʰɒlu	t͡ʃʰi tɒlu	t͡ʃʰi ɡɒlu			t͡ʃʰi beɻelu	t͡ʃʰi ɒselu	t͡ʃʰi dɒrnɒlu	t͡ʃʰi ləvɒnɒlu	t͡ʃʰi bɒt͡sʰelu
negative indicative future 1PL	t͡ʃʰeŋkʰ jeɻkʰelu	t͡ʃʰeŋkʰ uʁɒɻkelu	t͡ʃʰeŋkʰ kɒɻtʰɒlu	t͡ʃʰeŋkʰ t͡sʰɒnknɒlu	t͡ʃʰeŋkʰ uɻɒχɒnɒlu	t͡ʃʰeŋkʰ veɻt͡sʰnelu	t͡ʃʰeŋkʰ uɻɒχɒt͡sʰnelu	t͡ʃʰeŋkʰ mernelu	t͡ʃʰeŋkʰ it͡ʃʰnelu	t͡ʃʰeŋkʰ pʰɒχnelu	t͡ʃʰeŋkʰ ɒrnelu	t͡ʃʰeŋkʰ tesnelu	t͡ʃʰeŋkʰ elnelu	t͡ʃʰeŋkʰ tʱɒʁnelu	t͡ʃʰeŋkʰ utelu	t͡ʃʰeŋkʰ ɒnelu	t͡ʃʰeŋkʰ tɒnelu	t͡ʃʰeŋkʰ dənelu	t͡ʃʰeŋkʰ etʰɒlu	t͡ʃʰeŋkʰ tɒlu	t͡ʃʰeŋkʰ ɡɒlu			t͡ʃʰeŋkʰ beɻelu	t͡ʃʰeŋkʰ ɒselu	t͡ʃʰeŋkʰ dɒrnɒlu	t͡ʃʰeŋkʰ ləvɒnɒlu	t͡ʃʰeŋkʰ bɒt͡sʰelu
negative indicative future 2PL	t͡ʃʰekʰ jeɻkʰelu	t͡ʃʰekʰ uʁɒɻkelu	t͡ʃʰekʰ kɒɻtʰɒlu	t͡ʃʰekʰ t͡sʰɒnknɒlu	t͡ʃʰekʰ uɻɒχɒnɒlu	t͡ʃʰekʰ veɻt͡sʰnelu	t͡ʃʰekʰ uɻɒχɒt͡sʰnelu	t͡ʃʰekʰ mernelu	t͡ʃʰekʰ it͡ʃʰnelu	t͡ʃʰekʰ pʰɒχnelu	t͡ʃʰekʰ ɒrnelu	t͡ʃʰekʰ tesnelu	t͡ʃʰekʰ elnelu	t͡ʃʰekʰ tʱɒʁnelu	t͡ʃʰekʰ utelu	t͡ʃʰekʰ ɒnelu	t͡ʃʰekʰ tɒnelu	t͡ʃʰekʰ dənelu	t͡ʃʰekʰ etʰɒlu	t͡ʃʰekʰ tɒlu	t͡ʃʰekʰ ɡɒlu			t͡ʃʰekʰ beɻelu	t͡ʃʰekʰ ɒselu	t͡ʃʰekʰ dɒrnɒlu	t͡ʃʰekʰ ləvɒnɒlu	t͡ʃʰekʰ bɒt͡sʰelu
negative indicative future 3PL	t͡ʃʰen jeɻkʰelu	t͡ʃʰen uʁɒɻkelu	t͡ʃʰen kɒɻtʰɒlu	t͡ʃʰen t͡sʰɒnknɒlu	t͡ʃʰen uɻɒχɒnɒlu	t͡ʃʰen veɻt͡sʰnelu	t͡ʃʰen uɻɒχɒt͡sʰnelu	t͡ʃʰen mernelu	t͡ʃʰen it͡ʃʰnelu	t͡ʃʰen pʰɒχnelu	t͡ʃʰen ɒrnelu	t͡ʃʰen tesnelu	t͡ʃʰen elnelu	t͡ʃʰen tʱɒʁnelu	t͡ʃʰen utelu	t͡ʃʰen ɒnelu	t͡ʃʰen tɒnelu	t͡ʃʰen dənelu	t͡ʃʰen etʰɒlu	t͡ʃʰen tɒlu	t͡ʃʰen ɡɒlu			t͡ʃʰen beɻelu	t͡ʃʰen ɒselu	t͡ʃʰen dɒrnɒlu	t͡ʃʰen ləvɒnɒlu	t͡ʃʰen bɒt͡sʰelu
indicative future perfect 1SG	jeɻkʰelu im	uʁɒɻkelu im	kɒɻtʰɒlu im	t͡sʰɒnknɒlu im	uɻɒχɒnɒlu im	veɻt͡sʰnelu im	uɻɒχɒt͡sʰnelu im	mernelu im	it͡ʃʰnelu im	pʰɒχnelu im	ɒrnelu im	tesnelu im	elnelu im	tʱɒʁnelu im	utelu im	ɒnelu im	tɒnelu im	dənelu im	etʰɒlu im	tɒlu im	ɡɒlu im			beɻelu im	ɒselu im	dɒrnɒlu im	ləvɒnɒlu im	bɒt͡sʰelu im
indicative future perfect 2SG	jeɻkʰelu iɻ	uʁɒɻkelu iɻ	kɒɻtʰɒlu iɻ	t͡sʰɒnknɒlu iɻ	uɻɒχɒnɒlu iɻ	veɻt͡sʰnelu iɻ	uɻɒχɒt͡sʰnelu iɻ	mernelu iɻ	it͡ʃʰnelu iɻ	pʰɒχnelu iɻ	ɒrnelu iɻ	tesnelu iɻ	elnelu iɻ	tʱɒʁnelu iɻ	utelu iɻ	ɒnelu iɻ	tɒnelu iɻ	dənelu iɻ	etʰɒlu iɻ	tɒlu iɻ	ɡɒlu iɻ			beɻelu iɻ	ɒselu iɻ	dɒrnɒlu iɻ	ləvɒnɒlu iɻ	bɒt͡sʰelu iɻ
indicative future perfect 3SG	jeɻkʰelu eɻ	uʁɒɻkelu eɻ	kɒɻtʰɒlu eɻ	t͡sʰɒnknɒlu eɻ	uɻɒχɒnɒlu eɻ	veɻt͡sʰnelu eɻ	uɻɒχɒt͡sʰnelu eɻ	mernelu eɻ	it͡ʃʰnelu eɻ	pʰɒχnelu eɻ	ɒrnelu eɻ	tesnelu eɻ	elnelu eɻ	tʱɒʁnelu eɻ	utelu eɻ	ɒnelu eɻ	tɒnelu eɻ	dənelu eɻ	etʰɒlu eɻ	tɒlu eɻ	ɡɒlu eɻ			beɻelu eɻ	ɒselu eɻ	dɒrnɒlu eɻ	ləvɒnɒlu eɻ	bɒt͡sʰelu eɻ
indicative future perfect 1PL	jeɻkʰelu iŋkʰ	uʁɒɻkelu iŋkʰ	kɒɻtʰɒlu iŋkʰ	t͡sʰɒnknɒlu iŋkʰ	uɻɒχɒnɒlu iŋkʰ	veɻt͡sʰnelu iŋkʰ	uɻɒχɒt͡sʰnelu iŋkʰ	mernelu iŋkʰ	it͡ʃʰnelu iŋkʰ	pʰɒχnelu iŋkʰ	ɒrnelu iŋkʰ	tesnelu iŋkʰ	elnelu iŋkʰ	tʱɒʁnelu iŋkʰ	utelu iŋkʰ	ɒnelu iŋkʰ	tɒnelu iŋkʰ	dənelu iŋkʰ	etʰɒlu iŋkʰ	tɒlu iŋkʰ	ɡɒlu iŋkʰ			beɻelu iŋkʰ	ɒselu iŋkʰ	dɒrnɒlu iŋkʰ	ləvɒnɒlu iŋkʰ	bɒt͡sʰelu iŋkʰ
indicative future perfect 2PL	jeɻkʰelu ikʰ	uʁɒɻkelu ikʰ	kɒɻtʰɒlu ikʰ	t͡sʰɒnknɒlu ikʰ	uɻɒχɒnɒlu ikʰ	veɻt͡sʰnelu ikʰ	uɻɒχɒt͡sʰnelu ikʰ	mernelu ikʰ	it͡ʃʰnelu ikʰ	pʰɒχnelu ikʰ	ɒrnelu ikʰ	tesnelu ikʰ	elnelu ikʰ	tʱɒʁnelu ikʰ	utelu ikʰ	ɒnelu ikʰ	tɒnelu ikʰ	dənelu ikʰ	etʰɒlu ikʰ	tɒlu ikʰ	ɡɒlu ikʰ			beɻelu ikʰ	ɒselu ikʰ	dɒrnɒlu ikʰ	ləvɒnɒlu ikʰ	bɒt͡sʰelu ikʰ
indicative future perfect 3PL	jeɻkʰelu in	uʁɒɻkelu in	kɒɻtʰɒlu in	t͡sʰɒnknɒlu in	uɻɒχɒnɒlu in	veɻt͡sʰnelu in	uɻɒχɒt͡sʰnelu in	mernelu in	it͡ʃʰnelu in	pʰɒχnelu in	ɒrnelu in	tesnelu in	elnelu in	tʱɒʁnelu in	utelu in	ɒnelu in	tɒnelu in	dənelu in	etʰɒlu in	tɒlu in	ɡɒlu in			beɻelu in	ɒselu in	dɒrnɒlu in	ləvɒnɒlu in	bɒt͡sʰelu in
negative indicative future perfect 1SG	t͡ʃʰim jeɻkʰelu	t͡ʃʰim uʁɒɻkelu	t͡ʃʰim kɒɻtʰɒlu	t͡ʃʰim t͡sʰɒnknɒlu	t͡ʃʰim uɻɒχɒnɒlu	t͡ʃʰim veɻt͡sʰnelu	t͡ʃʰim uɻɒχɒt͡sʰnelu	t͡ʃʰim mernelu	t͡ʃʰim it͡ʃʰnelu	t͡ʃʰim pʰɒχnelu	t͡ʃʰim ɒrnelu	t͡ʃʰim tesnelu	t͡ʃʰim elnelu	t͡ʃʰim tʱɒʁnelu	t͡ʃʰim utelu	t͡ʃʰim ɒnelu	t͡ʃʰim tɒnelu	t͡ʃʰim dənelu	t͡ʃʰim etʰɒlu	t͡ʃʰim tɒlu	t͡ʃʰim ɡɒlu			t͡ʃʰim beɻelu	t͡ʃʰim ɒselu	t͡ʃʰim dɒrnɒlu	t͡ʃʰim ləvɒnɒlu	t͡ʃʰim bɒt͡sʰelu
negative indicative future perfect 2SG	t͡ʃʰiɻ jeɻkʰelu	t͡ʃʰiɻ uʁɒɻkelu	t͡ʃʰiɻ kɒɻtʰɒlu	t͡ʃʰiɻ t͡sʰɒnknɒlu	t͡ʃʰiɻ uɻɒχɒnɒlu	t͡ʃʰiɻ veɻt͡sʰnelu	t͡ʃʰiɻ uɻɒχɒt͡sʰnelu	t͡ʃʰiɻ mernelu	t͡ʃʰiɻ it͡ʃʰnelu	t͡ʃʰiɻ pʰɒχnelu	t͡ʃʰiɻ ɒrnelu	t͡ʃʰiɻ tesnelu	t͡ʃʰiɻ elnelu	t͡ʃʰiɻ tʱɒʁnelu	t͡ʃʰiɻ utelu	t͡ʃʰiɻ ɒnelu	t͡ʃʰiɻ tɒnelu	t͡ʃʰiɻ dənelu	t͡ʃʰiɻ etʰɒlu	t͡ʃʰiɻ tɒlu	t͡ʃʰiɻ ɡɒlu			t͡ʃʰiɻ beɻelu	t͡ʃʰiɻ ɒselu	t͡ʃʰiɻ dɒrnɒlu	t͡ʃʰiɻ ləvɒnɒlu	t͡ʃʰiɻ bɒt͡sʰelu
negative indicative future perfect 3SG	t͡ʃʰeɻ jeɻkʰelu	t͡ʃʰeɻ uʁɒɻkelu	t͡ʃʰeɻ kɒɻtʰɒlu	t͡ʃʰeɻ t͡sʰɒnknɒlu	t͡ʃʰeɻ uɻɒχɒnɒlu	t͡ʃʰeɻ veɻt͡sʰnelu	t͡ʃʰeɻ uɻɒχɒt͡sʰnelu	t͡ʃʰeɻ mernelu	t͡ʃʰeɻ it͡ʃʰnelu	t͡ʃʰeɻ pʰɒχnelu	t͡ʃʰeɻ ɒrnelu	t͡ʃʰeɻ tesnelu	t͡ʃʰeɻ elnelu	t͡ʃʰeɻ tʱɒʁnelu	t͡ʃʰeɻ utelu	t͡ʃʰeɻ ɒnelu	t͡ʃʰeɻ tɒnelu	t͡ʃʰeɻ dənelu	t͡ʃʰeɻ etʰɒlu	t͡ʃʰeɻ tɒlu	t͡ʃʰeɻ ɡɒlu			t͡ʃʰeɻ beɻelu	t͡ʃʰeɻ ɒselu	t͡ʃʰeɻ dɒrnɒlu	t͡ʃʰeɻ ləvɒnɒlu	t͡ʃʰeɻ bɒt͡sʰelu
negative indicative future perfect 1PL	t͡ʃʰiŋkʰ jeɻkʰelu	t͡ʃʰiŋkʰ uʁɒɻkelu	t͡ʃʰiŋkʰ kɒɻtʰɒlu	t͡ʃʰiŋkʰ t͡sʰɒnknɒlu	t͡ʃʰiŋkʰ uɻɒχɒnɒlu	t͡ʃʰiŋkʰ veɻt͡sʰnelu	t͡ʃʰiŋkʰ uɻɒχɒt͡sʰnelu	t͡ʃʰiŋkʰ mernelu	t͡ʃʰiŋkʰ it͡ʃʰnelu	t͡ʃʰiŋkʰ pʰɒχnelu	t͡ʃʰiŋkʰ ɒrnelu	t͡ʃʰiŋkʰ tesnelu	t͡ʃʰiŋkʰ elnelu	t͡ʃʰiŋkʰ tʱɒʁnelu	t͡ʃʰiŋkʰ utelu	t͡ʃʰiŋkʰ ɒnelu	t͡ʃʰiŋkʰ tɒnelu	t͡ʃʰiŋkʰ dənelu	t͡ʃʰiŋkʰ etʰɒlu	t͡ʃʰiŋkʰ tɒlu	t͡ʃʰiŋkʰ ɡɒlu			t͡ʃʰiŋkʰ beɻelu	t͡ʃʰiŋkʰ ɒselu	t͡ʃʰiŋkʰ dɒrnɒlu	t͡ʃʰiŋkʰ ləvɒnɒlu	t͡ʃʰiŋkʰ bɒt͡sʰelu
negative indicative future perfect 2PL	t͡ʃʰikʰ jeɻkʰelu	t͡ʃʰikʰ uʁɒɻkelu	t͡ʃʰikʰ kɒɻtʰɒlu	t͡ʃʰikʰ t͡sʰɒnknɒlu	t͡ʃʰikʰ uɻɒχɒnɒlu	t͡ʃʰikʰ veɻt͡sʰnelu	t͡ʃʰikʰ uɻɒχɒt͡sʰnelu	t͡ʃʰikʰ mernelu	t͡ʃʰikʰ it͡ʃʰnelu	t͡ʃʰikʰ pʰɒχnelu	t͡ʃʰikʰ ɒrnelu	t͡ʃʰikʰ tesnelu	t͡ʃʰikʰ elnelu	t͡ʃʰikʰ tʱɒʁnelu	t͡ʃʰikʰ utelu	t͡ʃʰikʰ ɒnelu	t͡ʃʰikʰ tɒnelu	t͡ʃʰikʰ dənelu	t͡ʃʰikʰ etʰɒlu	t͡ʃʰikʰ tɒlu	t͡ʃʰikʰ ɡɒlu			t͡ʃʰikʰ beɻelu	t͡ʃʰikʰ ɒselu	t͡ʃʰikʰ dɒrnɒlu	t͡ʃʰikʰ ləvɒnɒlu	t͡ʃʰikʰ bɒt͡sʰelu
negative indicative future perfect 3PL	t͡ʃʰin jeɻkʰelu	t͡ʃʰin uʁɒɻkelu	t͡ʃʰin kɒɻtʰɒlu	t͡ʃʰin t͡sʰɒnknɒlu	t͡ʃʰin uɻɒχɒnɒlu	t͡ʃʰin veɻt͡sʰnelu	t͡ʃʰin uɻɒχɒt͡sʰnelu	t͡ʃʰin mernelu	t͡ʃʰin it͡ʃʰnelu	t͡ʃʰin pʰɒχnelu	t͡ʃʰin ɒrnelu	t͡ʃʰin tesnelu	t͡ʃʰin elnelu	t͡ʃʰin tʱɒʁnelu	t͡ʃʰin utelu	t͡ʃʰin ɒnelu	t͡ʃʰin tɒnelu	t͡ʃʰin dənelu	t͡ʃʰin etʰɒlu	t͡ʃʰin tɒlu	t͡ʃʰin ɡɒlu			t͡ʃʰin beɻelu	t͡ʃʰin ɒselu	t͡ʃʰin dɒrnɒlu	t͡ʃʰin ləvɒnɒlu	t͡ʃʰin bɒt͡sʰelu
indicative present perfect 1SG	jeɻkʰel/jeɻkʰeɻ em	uʁɒɻkel/uʁɒɻkeɻ em	kɒɻtʰɒt͡sʰel/kɒɻtʰɒt͡sʰeɻ em	t͡sʰɒnkt͡sʰel/t͡sʰɒnkt͡sʰeɻ em	uɻɒχɒt͡sʰel/uɻɒχɒt͡sʰeɻ em	veɻt͡sʰɻel/veɻt͡sʰɻeɻ em	uɻɒχɒt͡sʰɻel/uɻɒχɒt͡sʰɻeɻ em	merel/mereɻ em	it͡ʃʰel/it͡ʃʰeɻ em	pʰɒχel/pʰɒχeɻ em	ɒrel/ɒreɻ em	tesel/teseɻ em	elel/eleɻ em	tʱɒʁel/tʱɒʁeɻ em	keɻel/keɻeɻ em	ɒɻel/ɒɻeɻ em	tɒɻel/tɒɻeɻ em	dəɻel/dəɻeɻ em	ɡənɒt͡sʰel/ɡənɒt͡sʰeɻ em	təvel/təveɻ em	ekel/ekeɻ em			beɻel/beɻeɻ em	ɒsel/ɒseɻ em	dɒɻt͡sʰel/dɒɻt͡sʰeɻ em	ləvɒt͡sʰel/ləvɒt͡sʰeɻ em	bɒt͡sʰel/bɒt͡sʰeɻ em
indicative present perfect 2SG	jeɻkʰel/jeɻkʰeɻ es	uʁɒɻkel/uʁɒɻkeɻ es	kɒɻtʰɒt͡sʰel/kɒɻtʰɒt͡sʰeɻ es	t͡sʰɒnkt͡sʰel/t͡sʰɒnkt͡sʰeɻ es	uɻɒχɒt͡sʰel/uɻɒχɒt͡sʰeɻ es	veɻt͡sʰɻel/veɻt͡sʰɻeɻ es	uɻɒχɒt͡sʰɻel/uɻɒχɒt͡sʰɻeɻ es	merel/mereɻ es	it͡ʃʰel/it͡ʃʰeɻ es	pʰɒχel/pʰɒχeɻ es	ɒrel/ɒreɻ es	tesel/teseɻ es	elel/eleɻ es	tʱɒʁel/tʱɒʁeɻ es	keɻel/keɻeɻ es	ɒɻel/ɒɻeɻ es	tɒɻel/tɒɻeɻ es	dəɻel/dəɻeɻ es	ɡənɒt͡sʰel/ɡənɒt͡sʰeɻ es	təvel/təveɻ es	ekel/ekeɻ es			beɻel/beɻeɻ es	ɒsel/ɒseɻ es	dɒɻt͡sʰel/dɒɻt͡sʰeɻ es	ləvɒt͡sʰel/ləvɒt͡sʰeɻ es	bɒt͡sʰel/bɒt͡sʰeɻ es
indicative present perfect 3SG	jeɻkʰel/jeɻkʰeɻ ɒ	uʁɒɻkel/uʁɒɻkeɻ ɒ	kɒɻtʰɒt͡sʰel/kɒɻtʰɒt͡sʰeɻ ɒ	t͡sʰɒnkt͡sʰel/t͡sʰɒnkt͡sʰeɻ ɒ	uɻɒχɒt͡sʰel/uɻɒχɒt͡sʰeɻ ɒ	veɻt͡sʰɻel/veɻt͡sʰɻeɻ ɒ	uɻɒχɒt͡sʰɻel/uɻɒχɒt͡sʰɻeɻ ɒ	merel/mereɻ ɒ	it͡ʃʰel/it͡ʃʰeɻ ɒ	pʰɒχel/pʰɒχeɻ ɒ	ɒrel/ɒreɻ ɒ	tesel/teseɻ ɒ	elel/eleɻ ɒ	tʱɒʁel/tʱɒʁeɻ ɒ	keɻel/keɻeɻ ɒ	ɒɻel/ɒɻeɻ ɒ	tɒɻel/tɒɻeɻ ɒ	dəɻel/dəɻeɻ ɒ	ɡənɒt͡sʰel/ɡənɒt͡sʰeɻ ɒ	təvel/təveɻ ɒ	ekel/ekeɻ ɒ			beɻel/beɻeɻ ɒ	ɒsel/ɒseɻ ɒ	dɒɻt͡sʰel/dɒɻt͡sʰeɻ ɒ	ləvɒt͡sʰel/ləvɒt͡sʰeɻ ɒ	bɒt͡sʰel/bɒt͡sʰeɻ ɒ
indicative present perfect 1PL	jeɻkʰel/jeɻkʰeɻ eŋkʰ	uʁɒɻkel/uʁɒɻkeɻ eŋkʰ	kɒɻtʰɒt͡sʰel/kɒɻtʰɒt͡sʰeɻ eŋkʰ	t͡sʰɒnkt͡sʰel/t͡sʰɒnkt͡sʰeɻ eŋkʰ	uɻɒχɒt͡sʰel/uɻɒχɒt͡sʰeɻ eŋkʰ	veɻt͡sʰɻel/veɻt͡sʰɻeɻ eŋkʰ	uɻɒχɒt͡sʰɻel/uɻɒχɒt͡sʰɻeɻ eŋkʰ	merel/mereɻ eŋkʰ	it͡ʃʰel/it͡ʃʰeɻ eŋkʰ	pʰɒχel/pʰɒχeɻ eŋkʰ	ɒrel/ɒreɻ eŋkʰ	tesel/teseɻ eŋkʰ	elel/eleɻ eŋkʰ	tʱɒʁel/tʱɒʁeɻ eŋkʰ	keɻel/keɻeɻ eŋkʰ	ɒɻel/ɒɻeɻ eŋkʰ	tɒɻel/tɒɻeɻ eŋkʰ	dəɻel/dəɻeɻ eŋkʰ	ɡənɒt͡sʰel/ɡənɒt͡sʰeɻ eŋkʰ	təvel/təveɻ eŋkʰ	ekel/ekeɻ eŋkʰ		beɻel/beɻeɻ eŋkʰ	ɒsel/ɒseɻ eŋkʰ	dɒɻt͡sʰel/dɒɻt͡sʰeɻ eŋkʰ	ləvɒt͡sʰel/ləvɒt͡sʰeɻ eŋkʰ	bɒt͡sʰel/bɒt͡sʰeɻ eŋkʰ	
indicative present perfect 2PL	jeɻkʰel/jeɻkʰeɻ ekʰ	uʁɒɻkel/uʁɒɻkeɻ ekʰ	kɒɻtʰɒt͡sʰel/kɒɻtʰɒt͡sʰeɻ ekʰ	t͡sʰɒnkt͡sʰel/t͡sʰɒnkt͡sʰeɻ ekʰ	uɻɒχɒt͡sʰel/uɻɒχɒt͡sʰeɻ ekʰ	veɻt͡sʰɻel/veɻt͡sʰɻeɻ ekʰ	uɻɒχɒt͡sʰɻel/uɻɒχɒt͡sʰɻeɻ ekʰ	merel/mereɻ ekʰ	it͡ʃʰel/it͡ʃʰeɻ ekʰ	pʰɒχel/pʰɒχeɻ ekʰ	ɒrel/ɒreɻ ekʰ	tesel/teseɻ ekʰ	elel/eleɻ ekʰ	tʱɒʁel/tʱɒʁeɻ ekʰ	keɻel/keɻeɻ ekʰ	ɒɻel/ɒɻeɻ ekʰ	tɒɻel/tɒɻeɻ ekʰ	dəɻel/dəɻeɻ ekʰ	ɡənɒt͡sʰel/ɡənɒt͡sʰeɻ ekʰ	təvel/təveɻ ekʰ	ekel/ekeɻ ekʰ			beɻel/beɻeɻ ekʰ	ɒsel/ɒseɻ ekʰ	dɒɻt͡sʰel/dɒɻt͡sʰeɻ ekʰ	ləvɒt͡sʰel/ləvɒt͡sʰeɻ ekʰ	bɒt͡sʰel/bɒt͡sʰeɻ ekʰ
indicative present perfect 3PL	jeɻkʰel/jeɻkʰeɻ en	uʁɒɻkel/uʁɒɻkeɻ en	kɒɻtʰɒt͡sʰel/kɒɻtʰɒt͡sʰeɻ en	t͡sʰɒnkt͡sʰel/t͡sʰɒnkt͡sʰeɻ en	uɻɒχɒt͡sʰel/uɻɒχɒt͡sʰeɻ en	veɻt͡sʰɻel/veɻt͡sʰɻeɻ en	uɻɒχɒt͡sʰɻel/uɻɒχɒt͡sʰɻeɻ en	merel/mereɻ en	it͡ʃʰel/it͡ʃʰeɻ en	pʰɒχel/pʰɒχeɻ en	ɒrel/ɒreɻ en	tesel/teseɻ en	elel/eleɻ en	tʱɒʁel/tʱɒʁeɻ en	keɻel/keɻeɻ en	ɒɻel/ɒɻeɻ en	tɒɻel/tɒɻeɻ en	dəɻel/dəɻeɻ en	ɡənɒt͡sʰel/ɡənɒt͡sʰeɻ en	təvel/təveɻ en	ekel/ekeɻ en			beɻel/beɻeɻ en	ɒsel/ɒseɻ en	dɒɻt͡sʰel/dɒɻt͡sʰeɻ en	ləvɒt͡sʰel/ləvɒt͡sʰeɻ en	bɒt͡sʰel/bɒt͡sʰeɻ en
negative indicative present perfect 1SG	t͡ʃʰem jeɻkʰe	t͡ʃʰem uʁɒɻke	t͡ʃʰem kɒɻtʰɒt͡sʰe	t͡ʃʰem t͡sʰɒnkt͡sʰe	t͡ʃʰem uɻɒχɒt͡sʰe	t͡ʃʰem veɻt͡sʰɻe	t͡ʃʰem uɻɒχɒt͡sʰɻe	t͡ʃʰem mere	t͡ʃʰem it͡ʃʰe	t͡ʃʰem pʰɒχe	t͡ʃʰem ɒre	t͡ʃʰem tese	t͡ʃʰem ele	t͡ʃʰem tʱɒʁe	t͡ʃʰem keɻe	t͡ʃʰem ɒɻe	t͡ʃʰem tɒɻe	t͡ʃʰem dəɻe	t͡ʃʰem ɡənɒt͡sʰe	t͡ʃʰem təve	t͡ʃʰem eke			t͡ʃʰem beɻe	t͡ʃʰem ɒse	t͡ʃʰem dɒɻt͡sʰe	t͡ʃʰem ləvɒt͡sʰe	t͡ʃʰem bɒt͡sʰe
negative indicative present perfect 2SG	t͡ʃʰes jeɻkʰe	t͡ʃʰes uʁɒɻke	t͡ʃʰes kɒɻtʰɒt͡sʰe	t͡ʃʰes t͡sʰɒnkt͡sʰe	t͡ʃʰes uɻɒχɒt͡sʰe	t͡ʃʰes veɻt͡sʰɻe	t͡ʃʰes uɻɒχɒt͡sʰɻe	t͡ʃʰes mere	t͡ʃʰes it͡ʃʰe	t͡ʃʰes pʰɒχe	t͡ʃʰes ɒre	t͡ʃʰes tese	t͡ʃʰes ele	t͡ʃʰes tʱɒʁe	t͡ʃʰes keɻe	t͡ʃʰes ɒɻe	t͡ʃʰes tɒɻe	t͡ʃʰes dəɻe	t͡ʃʰes ɡənɒt͡sʰe	t͡ʃʰes təve	t͡ʃʰes eke			t͡ʃʰes beɻe	t͡ʃʰes ɒse	t͡ʃʰes dɒɻt͡sʰe	t͡ʃʰes ləvɒt͡sʰe	t͡ʃʰes bɒt͡sʰe
negative indicative present perfect 3SG	t͡ʃʰi jeɻkʰe	t͡ʃʰi uʁɒɻke	t͡ʃʰi kɒɻtʰɒt͡sʰe	t͡ʃʰi t͡sʰɒnkt͡sʰe	t͡ʃʰi uɻɒχɒt͡sʰe	t͡ʃʰi veɻt͡sʰɻe	t͡ʃʰi uɻɒχɒt͡sʰɻe	t͡ʃʰi mere	t͡ʃʰi it͡ʃʰe	t͡ʃʰi pʰɒχe	t͡ʃʰi ɒre	t͡ʃʰi tese	t͡ʃʰi ele	t͡ʃʰi tʱɒʁe	t͡ʃʰi keɻe	t͡ʃʰi ɒɻe	t͡ʃʰi tɒɻe	t͡ʃʰi dəɻe	t͡ʃʰi ɡənɒt͡sʰe	t͡ʃʰi təve	t͡ʃʰi eke			t͡ʃʰi beɻe	t͡ʃʰi ɒse	t͡ʃʰi dɒɻt͡sʰe	t͡ʃʰi ləvɒt͡sʰe	t͡ʃʰi bɒt͡sʰe
negative indicative present perfect 1PL	t͡ʃʰeŋkʰ jeɻkʰe	t͡ʃʰeŋkʰ uʁɒɻke	t͡ʃʰeŋkʰ kɒɻtʰɒt͡sʰe	t͡ʃʰeŋkʰ t͡sʰɒnkt͡sʰe	t͡ʃʰeŋkʰ uɻɒχɒt͡sʰe	t͡ʃʰeŋkʰ veɻt͡sʰɻe	t͡ʃʰeŋkʰ uɻɒχɒt͡sʰɻe	t͡ʃʰeŋkʰ mere	t͡ʃʰeŋkʰ it͡ʃʰe	t͡ʃʰeŋkʰ pʰɒχe	t͡ʃʰeŋkʰ ɒre	t͡ʃʰeŋkʰ tese	t͡ʃʰeŋkʰ ele	t͡ʃʰeŋkʰ tʱɒʁe	t͡ʃʰeŋkʰ keɻe	t͡ʃʰeŋkʰ ɒɻe	t͡ʃʰeŋkʰ tɒɻe	t͡ʃʰeŋkʰ dəɻe	t͡ʃʰeŋkʰ ɡənɒt͡sʰe	t͡ʃʰeŋkʰ təve	t͡ʃʰeŋkʰ eke			t͡ʃʰeŋkʰ beɻe	t͡ʃʰeŋkʰ ɒse	t͡ʃʰeŋkʰ dɒɻt͡sʰe	t͡ʃʰeŋkʰ ləvɒt͡sʰe	t͡ʃʰeŋkʰ bɒt͡sʰe
negative indicative present perfect 2PL	t͡ʃʰekʰ jeɻkʰe	t͡ʃʰekʰ uʁɒɻke	t͡ʃʰekʰ kɒɻtʰɒt͡sʰe	t͡ʃʰekʰ t͡sʰɒnkt͡sʰe	t͡ʃʰekʰ uɻɒχɒt͡sʰe	t͡ʃʰekʰ veɻt͡sʰɻe	t͡ʃʰekʰ uɻɒχɒt͡sʰɻe	t͡ʃʰekʰ mere	t͡ʃʰekʰ it͡ʃʰe	t͡ʃʰekʰ pʰɒχe	t͡ʃʰekʰ ɒre	t͡ʃʰekʰ tese	t͡ʃʰekʰ ele	t͡ʃʰekʰ tʱɒʁe	t͡ʃʰekʰ keɻe	t͡ʃʰekʰ ɒɻe	t͡ʃʰekʰ tɒɻe	t͡ʃʰekʰ dəɻe	t͡ʃʰekʰ ɡənɒt͡sʰe	t͡ʃʰekʰ təve	t͡ʃʰekʰ eke			t͡ʃʰekʰ beɻe	t͡ʃʰekʰ ɒse	t͡ʃʰekʰ dɒɻt͡sʰe	t͡ʃʰekʰ ləvɒt͡sʰe	t͡ʃʰekʰ bɒt͡sʰe
negative indicative present perfect 3PL	t͡ʃʰen jeɻkʰe	t͡ʃʰen uʁɒɻke	t͡ʃʰen kɒɻtʰɒt͡sʰe	t͡ʃʰen t͡sʰɒnkt͡sʰe	t͡ʃʰen uɻɒχɒt͡sʰe	t͡ʃʰen veɻt͡sʰɻe	t͡ʃʰen uɻɒχɒt͡sʰɻe	t͡ʃʰen mere	t͡ʃʰen it͡ʃʰe	t͡ʃʰen pʰɒχe	t͡ʃʰen ɒre	t͡ʃʰen tese	t͡ʃʰen ele	t͡ʃʰen tʱɒʁe	t͡ʃʰen keɻe	t͡ʃʰen ɒɻe	t͡ʃʰen tɒɻe	t͡ʃʰen dəɻe	t͡ʃʰen ɡənɒt͡sʰe	t͡ʃʰen təve	t͡ʃʰen eke			t͡ʃʰen beɻe	t͡ʃʰen ɒse	t͡ʃʰen dɒɻt͡sʰe	t͡ʃʰen ləvɒt͡sʰe	t͡ʃʰen bɒt͡sʰe
indicative pluperfect 1SG	jeɻkʰel/jeɻkʰeɻ im	uʁɒɻkel/uʁɒɻkeɻ im	kɒɻtʰɒt͡sʰel/kɒɻtʰɒt͡sʰeɻ im	t͡sʰɒnkt͡sʰel/t͡sʰɒnkt͡sʰeɻ im	uɻɒχɒt͡sʰel/uɻɒχɒt͡sʰeɻ im	veɻt͡sʰɻel/veɻt͡sʰɻeɻ im	uɻɒχɒt͡sʰɻel/uɻɒχɒt͡sʰɻeɻ im	merel/mereɻ im	it͡ʃʰel/it͡ʃʰeɻ im	pʰɒχel/pʰɒχeɻ im	ɒrel/ɒreɻ im	tesel/teseɻ im	elel/eleɻ im	tʱɒʁel/tʱɒʁeɻ im	keɻel/keɻeɻ im	ɒɻel/ɒɻeɻ im	tɒɻel/tɒɻeɻ im	dəɻel/dəɻeɻ im	ɡənɒt͡sʰel/ɡənɒt͡sʰeɻ im	təvel/təveɻ im	ekel/ekeɻ im			beɻel/beɻeɻ im	ɒsel/ɒseɻ im	dɒɻt͡sʰel/dɒɻt͡sʰeɻ im	ləvɒt͡sʰel/ləvɒt͡sʰeɻ im	bɒt͡sʰel/bɒt͡sʰeɻ im
indicative pluperfect 2SG	jeɻkʰel/jeɻkʰeɻ iɻ	uʁɒɻkel/uʁɒɻkeɻ iɻ	kɒɻtʰɒt͡sʰel/kɒɻtʰɒt͡sʰeɻ iɻ	t͡sʰɒnkt͡sʰel/t͡sʰɒnkt͡sʰeɻ iɻ	uɻɒχɒt͡sʰel/uɻɒχɒt͡sʰeɻ iɻ	veɻt͡sʰɻel/veɻt͡sʰɻeɻ iɻ	uɻɒχɒt͡sʰɻel/uɻɒχɒt͡sʰɻeɻ iɻ	merel/mereɻ iɻ	it͡ʃʰel/it͡ʃʰeɻ iɻ	pʰɒχel/pʰɒχeɻ iɻ	ɒrel/ɒreɻ iɻ	tesel/teseɻ iɻ	elel/eleɻ iɻ	tʱɒʁel/tʱɒʁeɻ iɻ	keɻel/keɻeɻ iɻ	ɒɻel/ɒɻeɻ iɻ	tɒɻel/tɒɻeɻ iɻ	dəɻel/dəɻeɻ iɻ	ɡənɒt͡sʰel/ɡənɒt͡sʰeɻ iɻ	təvel/təveɻ iɻ	ekel/ekeɻ iɻ			beɻel/beɻeɻ iɻ	ɒsel/ɒseɻ iɻ	dɒɻt͡sʰel/dɒɻt͡sʰeɻ iɻ	ləvɒt͡sʰel/ləvɒt͡sʰeɻ iɻ	bɒt͡sʰel/bɒt͡sʰeɻ iɻ
indicative pluperfect 3SG	jeɻkʰel/jeɻkʰeɻ eɻ	uʁɒɻkel/uʁɒɻkeɻ eɻ	kɒɻtʰɒt͡sʰel/kɒɻtʰɒt͡sʰeɻ eɻ	t͡sʰɒnkt͡sʰel/t͡sʰɒnkt͡sʰeɻ eɻ	uɻɒχɒt͡sʰel/uɻɒχɒt͡sʰeɻ eɻ	veɻt͡sʰɻel/veɻt͡sʰɻeɻ eɻ	uɻɒχɒt͡sʰɻel/uɻɒχɒt͡sʰɻeɻ eɻ	merel/mereɻ eɻ	it͡ʃʰel/it͡ʃʰeɻ eɻ	pʰɒχel/pʰɒχeɻ eɻ	ɒrel/ɒreɻ eɻ	tesel/teseɻ eɻ	elel/eleɻ eɻ	tʱɒʁel/tʱɒʁeɻ eɻ	keɻel/keɻeɻ eɻ	ɒɻel/ɒɻeɻ eɻ	tɒɻel/tɒɻeɻ eɻ	dəɻel/dəɻeɻ eɻ	ɡənɒt͡sʰel/ɡənɒt͡sʰeɻ eɻ	təvel/təveɻ eɻ	ekel/ekeɻ eɻ			beɻel/beɻeɻ eɻ	ɒsel/ɒseɻ eɻ	dɒɻt͡sʰel/dɒɻt͡sʰeɻ eɻ	ləvɒt͡sʰel/ləvɒt͡sʰeɻ eɻ	bɒt͡sʰel/bɒt͡sʰeɻ eɻ
indicative pluperfect 1PL	jeɻkʰel/jeɻkʰeɻ eŋkʰ	uʁɒɻkel/uʁɒɻkeɻ eŋkʰ	kɒɻtʰɒt͡sʰel/kɒɻtʰɒt͡sʰeɻ eŋkʰ	t͡sʰɒnkt͡sʰel/t͡sʰɒnkt͡sʰeɻ eŋkʰ	uɻɒχɒt͡sʰel/uɻɒχɒt͡sʰeɻ eŋkʰ	veɻt͡sʰɻel/veɻt͡sʰɻeɻ eŋkʰ	uɻɒχɒt͡sʰɻel/uɻɒχɒt͡sʰɻeɻ eŋkʰ	merel/mereɻ eŋkʰ	it͡ʃʰel/it͡ʃʰeɻ eŋkʰ	pʰɒχel/pʰɒχeɻ eŋkʰ	ɒrel/ɒreɻ eŋkʰ	tesel/teseɻ eŋkʰ	elel/eleɻ eŋkʰ	tʱɒʁel/tʱɒʁeɻ eŋkʰ	keɻel/keɻeɻ eŋkʰ	ɒɻel/ɒɻeɻ eŋkʰ	tɒɻel/tɒɻeɻ eŋkʰ	dəɻel/dəɻeɻ eŋkʰ	ɡənɒt͡sʰel/ɡənɒt͡sʰeɻ eŋkʰ	təvel/təveɻ eŋkʰ	ekel/ekeɻ eŋkʰ		beɻel/beɻeɻ eŋkʰ	ɒsel/ɒseɻ eŋkʰ	dɒɻt͡sʰel/dɒɻt͡sʰeɻ eŋkʰ	ləvɒt͡sʰel/ləvɒt͡sʰeɻ eŋkʰ	bɒt͡sʰel/bɒt͡sʰeɻ eŋkʰ	
indicative pluperfect 2PL	jeɻkʰel/jeɻkʰeɻ ekʰ	uʁɒɻkel/uʁɒɻkeɻ ekʰ	kɒɻtʰɒt͡sʰel/kɒɻtʰɒt͡sʰeɻ ekʰ	t͡sʰɒnkt͡sʰel/t͡sʰɒnkt͡sʰeɻ ekʰ	uɻɒχɒt͡sʰel/uɻɒχɒt͡sʰeɻ ekʰ	veɻt͡sʰɻel/veɻt͡sʰɻeɻ ekʰ	uɻɒχɒt͡sʰɻel/uɻɒχɒt͡sʰɻeɻ ekʰ	merel/mereɻ ekʰ	it͡ʃʰel/it͡ʃʰeɻ ekʰ	pʰɒχel/pʰɒχeɻ ekʰ	ɒrel/ɒreɻ ekʰ	tesel/teseɻ ekʰ	elel/eleɻ ekʰ	tʱɒʁel/tʱɒʁeɻ ekʰ	keɻel/keɻeɻ ekʰ	ɒɻel/ɒɻeɻ ekʰ	tɒɻel/tɒɻeɻ ekʰ	dəɻel/dəɻeɻ ekʰ	ɡənɒt͡sʰel/ɡənɒt͡sʰeɻ ekʰ	təvel/təveɻ ekʰ	ekel/ekeɻ ekʰ			beɻel/beɻeɻ ekʰ	ɒsel/ɒseɻ ekʰ	dɒɻt͡sʰel/dɒɻt͡sʰeɻ ekʰ	ləvɒt͡sʰel/ləvɒt͡sʰeɻ ekʰ	bɒt͡sʰel/bɒt͡sʰeɻ ekʰ
indicative pluperfect 3PL	jeɻkʰel/jeɻkʰeɻ en	uʁɒɻkel/uʁɒɻkeɻ en	kɒɻtʰɒt͡sʰel/kɒɻtʰɒt͡sʰeɻ en	t͡sʰɒnkt͡sʰel/t͡sʰɒnkt͡sʰeɻ en	uɻɒχɒt͡sʰel/uɻɒχɒt͡sʰeɻ en	veɻt͡sʰɻel/veɻt͡sʰɻeɻ en	uɻɒχɒt͡sʰɻel/uɻɒχɒt͡sʰɻeɻ en	merel/mereɻ en	it͡ʃʰel/it͡ʃʰeɻ en	pʰɒχel/pʰɒχeɻ en	ɒrel/ɒreɻ en	tesel/teseɻ en	elel/eleɻ en	tʱɒʁel/tʱɒʁeɻ en	keɻel/keɻeɻ en	ɒɻel/ɒɻeɻ en	tɒɻel/tɒɻeɻ en	dəɻel/dəɻeɻ en	ɡənɒt͡sʰel/ɡənɒt͡sʰeɻ en	təvel/təveɻ en	ekel/ekeɻ en			beɻel/beɻeɻ en	ɒsel/ɒseɻ en	dɒɻt͡sʰel/dɒɻt͡sʰeɻ en	ləvɒt͡sʰel/ləvɒt͡sʰeɻ en	bɒt͡sʰel/bɒt͡sʰeɻ en
negative indicative pluperfect 1SG	t͡ʃʰim jeɻkʰe	t͡ʃʰim uʁɒɻke	t͡ʃʰim kɒɻtʰɒt͡sʰe	t͡ʃʰim t͡sʰɒnkt͡sʰe	t͡ʃʰim uɻɒχɒt͡sʰe	t͡ʃʰim veɻt͡sʰɻe	t͡ʃʰim uɻɒχɒt͡sʰɻe	t͡ʃʰim mere	t͡ʃʰim it͡ʃʰe	t͡ʃʰim pʰɒχe	t͡ʃʰim ɒre	t͡ʃʰim tese	t͡ʃʰim ele	t͡ʃʰim tʱɒʁe	t͡ʃʰim keɻe	t͡ʃʰim ɒɻe	t͡ʃʰim tɒɻe	t͡ʃʰim dəɻe	t͡ʃʰim ɡənɒt͡sʰe	t͡ʃʰim təve	t͡ʃʰim eke			t͡ʃʰim beɻe	t͡ʃʰim ɒse	t͡ʃʰim dɒɻt͡sʰe	t͡ʃʰim ləvɒt͡sʰe	t͡ʃʰim bɒt͡sʰe
negative indicative pluperfect 2SG	t͡ʃʰiɻ jeɻkʰe	t͡ʃʰiɻ uʁɒɻke	t͡ʃʰiɻ kɒɻtʰɒt͡sʰe	t͡ʃʰiɻ t͡sʰɒnkt͡sʰe	t͡ʃʰiɻ uɻɒχɒt͡sʰe	t͡ʃʰiɻ veɻt͡sʰɻe	t͡ʃʰiɻ uɻɒχɒt͡sʰɻe	t͡ʃʰiɻ mere	t͡ʃʰiɻ it͡ʃʰe	t͡ʃʰiɻ pʰɒχe	t͡ʃʰiɻ ɒre	t͡ʃʰiɻ tese	t͡ʃʰiɻ ele	t͡ʃʰiɻ tʱɒʁe	t͡ʃʰiɻ keɻe	t͡ʃʰiɻ ɒɻe	t͡ʃʰiɻ tɒɻe	t͡ʃʰiɻ dəɻe	t͡ʃʰiɻ ɡənɒt͡sʰe	t͡ʃʰiɻ təve	t͡ʃʰiɻ eke			t͡ʃʰiɻ beɻe	t͡ʃʰiɻ ɒse	t͡ʃʰiɻ dɒɻt͡sʰe	t͡ʃʰiɻ ləvɒt͡sʰe	t͡ʃʰiɻ bɒt͡sʰe
negative indicative pluperfect 3SG	t͡ʃʰeɻ jeɻkʰe	t͡ʃʰeɻ uʁɒɻke	t͡ʃʰeɻ kɒɻtʰɒt͡sʰe	t͡ʃʰeɻ t͡sʰɒnkt͡sʰe	t͡ʃʰeɻ uɻɒχɒt͡sʰe	t͡ʃʰeɻ veɻt͡sʰɻe	t͡ʃʰeɻ uɻɒχɒt͡sʰɻe	t͡ʃʰeɻ mere	t͡ʃʰeɻ it͡ʃʰe	t͡ʃʰeɻ pʰɒχe	t͡ʃʰeɻ ɒre	t͡ʃʰeɻ tese	t͡ʃʰeɻ ele	t͡ʃʰeɻ tʱɒʁe	t͡ʃʰeɻ keɻe	t͡ʃʰeɻ ɒɻe	t͡ʃʰeɻ tɒɻe	t͡ʃʰeɻ dəɻe	t͡ʃʰeɻ ɡənɒt͡sʰe	t͡ʃʰeɻ təve	t͡ʃʰeɻ eke			t͡ʃʰeɻ beɻe	t͡ʃʰeɻ ɒse	t͡ʃʰeɻ dɒɻt͡sʰe	t͡ʃʰeɻ ləvɒt͡sʰe	t͡ʃʰeɻ bɒt͡sʰe
negative indicative pluperfect 1PL	t͡ʃʰiŋkʰ jeɻkʰe	t͡ʃʰiŋkʰ uʁɒɻke	t͡ʃʰiŋkʰ kɒɻtʰɒt͡sʰe	t͡ʃʰiŋkʰ t͡sʰɒnkt͡sʰe	t͡ʃʰiŋkʰ uɻɒχɒt͡sʰe	t͡ʃʰiŋkʰ veɻt͡sʰɻe	t͡ʃʰiŋkʰ uɻɒχɒt͡sʰɻe	t͡ʃʰiŋkʰ mere	t͡ʃʰiŋkʰ it͡ʃʰe	t͡ʃʰiŋkʰ pʰɒχe	t͡ʃʰiŋkʰ ɒre	t͡ʃʰiŋkʰ tese	t͡ʃʰiŋkʰ ele	t͡ʃʰiŋkʰ tʱɒʁe	t͡ʃʰiŋkʰ keɻe	t͡ʃʰiŋkʰ ɒɻe	t͡ʃʰiŋkʰ tɒɻe	t͡ʃʰiŋkʰ dəɻe	t͡ʃʰiŋkʰ ɡənɒt͡sʰe	t͡ʃʰiŋkʰ təve	t͡ʃʰiŋkʰ eke			t͡ʃʰiŋkʰ beɻe	t͡ʃʰiŋkʰ ɒse	t͡ʃʰiŋkʰ dɒɻt͡sʰe	t͡ʃʰiŋkʰ ləvɒt͡sʰe	t͡ʃʰiŋkʰ bɒt͡sʰe
negative indicative pluperfect 2PL	t͡ʃʰikʰ jeɻkʰe	t͡ʃʰikʰ uʁɒɻke	t͡ʃʰikʰ kɒɻtʰɒt͡sʰe	t͡ʃʰikʰ t͡sʰɒnkt͡sʰe	t͡ʃʰikʰ uɻɒχɒt͡sʰe	t͡ʃʰikʰ veɻt͡sʰɻe	t͡ʃʰikʰ uɻɒχɒt͡sʰɻe	t͡ʃʰikʰ mere	t͡ʃʰikʰ it͡ʃʰe	t͡ʃʰikʰ pʰɒχe	t͡ʃʰikʰ ɒre	t͡ʃʰikʰ tese	t͡ʃʰikʰ ele	t͡ʃʰikʰ tʱɒʁe	t͡ʃʰikʰ keɻe	t͡ʃʰikʰ ɒɻe	t͡ʃʰikʰ tɒɻe	t͡ʃʰikʰ dəɻe	t͡ʃʰikʰ ɡənɒt͡sʰe	t͡ʃʰikʰ təve	t͡ʃʰikʰ eke			t͡ʃʰikʰ beɻe	t͡ʃʰikʰ ɒse	t͡ʃʰikʰ dɒɻt͡sʰe	t͡ʃʰikʰ ləvɒt͡sʰe	t͡ʃʰikʰ bɒt͡sʰe
negative indicative pluperfect 3PL	t͡ʃʰin jeɻkʰe	t͡ʃʰin uʁɒɻke	t͡ʃʰin kɒɻtʰɒt͡sʰe	t͡ʃʰin t͡sʰɒnkt͡sʰe	t͡ʃʰin uɻɒχɒt͡sʰe	t͡ʃʰin veɻt͡sʰɻe	t͡ʃʰin uɻɒχɒt͡sʰɻe	t͡ʃʰin mere	t͡ʃʰin it͡ʃʰe	t͡ʃʰin pʰɒχe	t͡ʃʰin ɒre	t͡ʃʰin tese	t͡ʃʰin ele	t͡ʃʰin tʱɒʁe	t͡ʃʰin keɻe	t͡ʃʰin ɒɻe	t͡ʃʰin tɒɻe	t͡ʃʰin dəɻe	t͡ʃʰin ɡənɒt͡sʰe	t͡ʃʰin təve	t͡ʃʰin eke			t͡ʃʰin beɻe	t͡ʃʰin ɒse	t͡ʃʰin dɒɻt͡sʰe	t͡ʃʰin ləvɒt͡sʰe	t͡ʃʰin bɒt͡sʰe
aorist 1SG	jeɻkʰɒm	uʁɒɻkɒm	kɒɻtʰɒt͡sʰim	t͡sʰɒnkt͡sʰɒm	uɻɒχɒt͡sʰɒm	veɻt͡sʰɻɒm	uɻɒχɒt͡sʰɻɒm	merɒm	it͡ʃʰɒm	pʰɒχɒm	ɒrɒm	tesɒm	elɒm	tʱɒʁɒm	keɻɒm	ɒɻɒm	tɒɻɒm	dəɻɒm	ɡənɒt͡sʰim	təvɒm	ekɒm			beɻɒm	ɒsɒm	dɒɻt͡sʰɒm	ləvɒt͡sʰim	bɒt͡sʰɒm
aorist 2SG	jeɻkʰɒɻ	uʁɒɻkɒɻ	kɒɻtʰɒt͡sʰiɻ	t͡sʰɒnkt͡sʰɒɻ	uɻɒχɒt͡sʰɒɻ	veɻt͡sʰɻɒɻ	uɻɒχɒt͡sʰɻɒɻ	merɒɻ	it͡ʃʰɒɻ	pʰɒχɒɻ	ɒrɒɻ	tesɒɻ	elɒɻ	tʱɒʁɒɻ	keɻɒɻ	ɒɻɒɻ	tɒɻɒɻ	dəɻɒɻ	ɡənɒt͡sʰiɻ	təvɒɻ	ekɒɻ			beɻɒɻ	ɒsɒɻ	dɒɻt͡sʰɒɻ	ləvɒt͡sʰiɻ	bɒt͡sʰɒɻ
aorist 3SG	jeɻkʰɒւ	uʁɒɻkɒւ	kɒɻtʰɒt͡sʰ	t͡sʰɒnkt͡sʰɒւ	uɻɒχɒt͡sʰɒւ	veɻt͡sʰɻɒւ	uɻɒχɒt͡sʰɻɒւ	merɒւ	it͡ʃʰɒւ	pʰɒχɒւ	ɒrɒւ	tesɒւ	elɒւ	tʱɒʁɒւ	keɻɒւ	ɒɻɒւ	tɒɻɒւ	dəɻɒւ	ɡənɒt͡sʰiւ	təvɒւ	ekɒւ			beɻɒւ	ɒsɒւ	dɒɻt͡sʰɒւ	ləvɒt͡sʰ	bɒt͡sʰɒւ
aorist 1PL	jeɻkʰɒŋkʰ	uʁɒɻkɒŋkʰ	kɒɻtʰɒt͡sʰiŋkʰ	t͡sʰɒnkt͡sʰɒŋkʰ	uɻɒχɒt͡sʰɒŋkʰ	veɻt͡sʰɻɒŋkʰ	uɻɒχɒt͡sʰɻɒŋkʰ	merɒŋkʰ	it͡ʃʰɒŋkʰ	pʰɒχɒŋkʰ	ɒrɒŋkʰ	tesɒŋkʰ	elɒŋkʰ	tʱɒʁɒŋkʰ	keɻɒŋkʰ	ɒɻɒŋkʰ	tɒɻɒŋkʰ	dəɻɒŋkʰ	ɡənɒt͡sʰiŋkʰ	təvɒŋkʰ	ekɒŋkʰ			beɻɒŋkʰ	ɒsɒŋkʰ	dɒɻt͡sʰɒŋkʰ	ləvɒt͡sʰiŋkʰ	bɒt͡sʰɒŋkʰ
aorist 2PL	jeɻkʰɒkʰ	uʁɒɻkɒkʰ	kɒɻtʰɒt͡sʰikʰ	t͡sʰɒnkt͡sʰɒkʰ	uɻɒχɒt͡sʰɒkʰ	veɻt͡sʰɻɒkʰ	uɻɒχɒt͡sʰɻɒkʰ	merɒkʰ	it͡ʃʰɒkʰ	pʰɒχɒkʰ	ɒrɒkʰ	tesɒkʰ	elɒkʰ	tʱɒʁɒkʰ	keɻɒkʰ	ɒɻɒkʰ	tɒɻɒkʰ	dəɻɒkʰ	ɡənɒt͡sʰikʰ	təvɒkʰ	ekɒkʰ			beɻɒkʰ	ɒsɒkʰ	dɒɻt͡sʰɒkʰ	ləvɒt͡sʰikʰ	bɒt͡sʰɒkʰ
aorist 3PL	jeɻkʰɒn	uʁɒɻkɒn	kɒɻtʰɒt͡sʰin	t͡sʰɒnkt͡sʰɒn	uɻɒχɒt͡sʰɒn	veɻt͡sʰɻɒn	uɻɒχɒt͡sʰɻɒn	merɒn	it͡ʃʰɒn	pʰɒχɒn	ɒrɒn	tesɒn	elɒn	tʱɒʁɒn	keɻɒn	ɒɻɒn	tɒɻɒn	dəɻɒn	ɡənɒt͡sʰin	təvɒn	ekɒn			beɻɒn	ɒsɒn	dɒɻt͡sʰɒn	ləvɒt͡sʰin	bɒt͡sʰɒn
negative aorist 1SG	t͡ʃʰəjeɻkʰɒm	t͡ʃʰuʁɒɻkɒm	t͡ʃʰəkɒɻtʰɒt͡sʰim	t͡ʃʰət͡sʰɒnkt͡sʰɒm	t͡ʃʰuɻɒχɒt͡sʰɒm	t͡ʃʰəveɻt͡sʰɻɒm	t͡ʃʰuɻɒχɒt͡sʰɻɒm	t͡ʃʰəmerɒm	t͡ʃʰit͡ʃʰɒm	t͡ʃʰəpʰɒχɒm	t͡ʃʰɒrɒm	t͡ʃʰətesɒm	t͡ʃʰelɒm	t͡ʃʰətʱɒʁɒm	t͡ʃʰəkeɻɒm	t͡ʃʰɒɻɒm	t͡ʃʰətɒɻɒm	t͡ʃʰədəɻɒm	t͡ʃʰəɡənɒt͡sʰim	t͡ʃʰətəvɒm	t͡ʃʰekɒm			t͡ʃʰəbeɻɒm	t͡ʃʰɒsɒm	t͡ʃʰədɒɻt͡sʰɒm	t͡ʃʰələvɒt͡sʰim	t͡ʃʰəbɒt͡sʰɒm
negative aorist 2SG	t͡ʃʰəjeɻkʰɒɻ	t͡ʃʰuʁɒɻkɒɻ	t͡ʃʰəkɒɻtʰɒt͡sʰiɻ	t͡ʃʰət͡sʰɒnkt͡sʰɒɻ	t͡ʃʰuɻɒχɒt͡sʰɒɻ	t͡ʃʰəveɻt͡sʰɻɒɻ	t͡ʃʰuɻɒχɒt͡sʰɻɒɻ	t͡ʃʰəmerɒɻ	t͡ʃʰit͡ʃʰɒɻ	t͡ʃʰəpʰɒχɒɻ	t͡ʃʰɒrɒɻ	t͡ʃʰətesɒɻ	t͡ʃʰelɒɻ	t͡ʃʰətʱɒʁɒɻ	t͡ʃʰəkeɻɒɻ	t͡ʃʰɒɻɒɻ	t͡ʃʰətɒɻɒɻ	t͡ʃʰədəɻɒɻ	t͡ʃʰəɡənɒt͡sʰiɻ	t͡ʃʰətəvɒɻ	t͡ʃʰekɒɻ			t͡ʃʰəbeɻɒɻ	t͡ʃʰɒsɒɻ	t͡ʃʰədɒɻt͡sʰɒɻ	t͡ʃʰələvɒt͡sʰiɻ	t͡ʃʰəbɒt͡sʰɒɻ
negative aorist 3SG	t͡ʃʰəjeɻkʰɒւ	t͡ʃʰuʁɒɻkɒւ	t͡ʃʰəkɒɻtʰɒt͡sʰ	t͡ʃʰət͡sʰɒnkt͡sʰɒւ	t͡ʃʰuɻɒχɒt͡sʰɒւ	t͡ʃʰəveɻt͡sʰɻɒւ	t͡ʃʰuɻɒχɒt͡sʰɻɒւ	t͡ʃʰəmerɒւ	t͡ʃʰit͡ʃʰɒւ	t͡ʃʰəpʰɒχɒւ	t͡ʃʰɒrɒւ	t͡ʃʰətesɒւ	t͡ʃʰelɒւ	t͡ʃʰətʱɒʁɒւ	t͡ʃʰəkeɻɒւ	t͡ʃʰɒɻɒւ	t͡ʃʰətɒɻɒւ	t͡ʃʰədəɻɒւ	t͡ʃʰəɡənɒt͡sʰiւ	t͡ʃʰətəvɒւ	t͡ʃʰekɒւ			t͡ʃʰəbeɻɒւ	t͡ʃʰɒsɒւ	t͡ʃʰədɒɻt͡sʰɒւ	t͡ʃʰələvɒt͡sʰ	t͡ʃʰəbɒt͡sʰɒւ
negative aorist 1PL	t͡ʃʰəjeɻkʰɒŋkʰ	t͡ʃʰuʁɒɻkɒŋkʰ	t͡ʃʰəkɒɻtʰɒt͡sʰiŋkʰ	t͡ʃʰət͡sʰɒnkt͡sʰɒŋkʰ	t͡ʃʰuɻɒχɒt͡sʰɒŋkʰ	t͡ʃʰəveɻt͡sʰɻɒŋkʰ	t͡ʃʰuɻɒχɒt͡sʰɻɒŋkʰ	t͡ʃʰəmerɒŋkʰ	t͡ʃʰit͡ʃʰɒŋkʰ	t͡ʃʰəpʰɒχɒŋkʰ	t͡ʃʰɒrɒŋkʰ	t͡ʃʰətesɒŋkʰ	t͡ʃʰelɒŋkʰ	t͡ʃʰətʱɒʁɒŋkʰ	t͡ʃʰəkeɻɒŋkʰ	t͡ʃʰɒɻɒŋkʰ	t͡ʃʰətɒɻɒŋkʰ	t͡ʃʰədəɻɒŋkʰ	t͡ʃʰəɡənɒt͡sʰiŋkʰ	t͡ʃʰətəvɒŋkʰ	t͡ʃʰekɒŋkʰ			t͡ʃʰəbeɻɒŋkʰ	t͡ʃʰɒsɒŋkʰ	t͡ʃʰədɒɻt͡sʰɒŋkʰ	t͡ʃʰələvɒt͡sʰiŋkʰ	t͡ʃʰəbɒt͡sʰɒŋkʰ
negative aorist 2PL	t͡ʃʰəjeɻkʰɒkʰ	t͡ʃʰuʁɒɻkɒkʰ	t͡ʃʰəkɒɻtʰɒt͡sʰikʰ	t͡ʃʰət͡sʰɒnkt͡sʰɒkʰ	t͡ʃʰuɻɒχɒt͡sʰɒkʰ	t͡ʃʰəveɻt͡sʰɻɒkʰ	t͡ʃʰuɻɒχɒt͡sʰɻɒkʰ	t͡ʃʰəmerɒkʰ	t͡ʃʰit͡ʃʰɒkʰ	t͡ʃʰəpʰɒχɒkʰ	t͡ʃʰɒrɒkʰ	t͡ʃʰətesɒkʰ	t͡ʃʰelɒkʰ	t͡ʃʰətʱɒʁɒkʰ	t͡ʃʰəkeɻɒkʰ	t͡ʃʰɒɻɒkʰ	t͡ʃʰətɒɻɒkʰ	t͡ʃʰədəɻɒkʰ	t͡ʃʰəɡənɒt͡sʰikʰ	t͡ʃʰətəvɒkʰ	t͡ʃʰekɒkʰ			t͡ʃʰəbeɻɒkʰ	t͡ʃʰɒsɒkʰ	t͡ʃʰədɒɻt͡sʰɒkʰ	t͡ʃʰələvɒt͡sʰikʰ	t͡ʃʰəbɒt͡sʰɒkʰ
negative aorist 3PL	t͡ʃʰəjeɻkʰɒn	t͡ʃʰuʁɒɻkɒn	t͡ʃʰəkɒɻtʰɒt͡sʰin	t͡ʃʰət͡sʰɒnkt͡sʰɒn	t͡ʃʰuɻɒχɒt͡sʰɒn	t͡ʃʰəveɻt͡sʰɻɒn	t͡ʃʰuɻɒχɒt͡sʰɻɒn	t͡ʃʰəmerɒn	t͡ʃʰit͡ʃʰɒn	t͡ʃʰəpʰɒχɒn	t͡ʃʰɒrɒn	t͡ʃʰətesɒn	t͡ʃʰelɒn	t͡ʃʰətʱɒʁɒn	t͡ʃʰəkeɻɒn	t͡ʃʰɒɻɒn	t͡ʃʰətɒɻɒn	t͡ʃʰədəɻɒn	t͡ʃʰəɡənɒt͡sʰin	t͡ʃʰətəvɒn	t͡ʃʰekɒn			t͡ʃʰəbeɻɒn	t͡ʃʰɒsɒn	t͡ʃʰədɒɻt͡sʰɒn	t͡ʃʰələvɒt͡sʰin	t͡ʃʰəbɒt͡sʰɒn
subjunctive present 1SG	jeɻkʰem	uʁɒɻkem	kɒɻtʰɒm	t͡sʰɒnknɒm	uɻɒχɒnɒm	veɻt͡sʰnem	uɻɒχɒt͡sʰnem	mernem	it͡ʃʰnem	pʰɒχnem	ɒrnem	tesnem	elnem	tʱɒʁnem	utem	ɒnem	tɒnem	dənem	etʰɒm	tɒm	ɡɒm			beɻem	ɒsem	dɒrnɒm	ləvɒnɒm	bɒt͡sʰem
subjunctive present 2SG	jeɻkʰes	uʁɒɻkes	kɒɻtʰɒs	t͡sʰɒnknɒs	uɻɒχɒnɒs	veɻt͡sʰnes	uɻɒχɒt͡sʰnes	mernes	it͡ʃʰnes	pʰɒχnes	ɒrnes	tesnes	elnes	tʱɒʁnes	utes	ɒnes	tɒnes	dənes	etʰɒs	tɒs	ɡɒs			beɻes	ɒses	dɒrn{X}	ləvɒnɒs	bɒt͡sʰes
subjunctive present 3SG	jeɻkʰi	uʁɒɻki	kɒɻtʰɒj	t͡sʰɒnknɒj	uɻɒχɒnɒj	veɻt͡sʰni	uɻɒχɒt͡sʰni	merni	it͡ʃʰni	pʰɒχni	ɒrni	tesni	elni	tʱɒʁni	uti	ɒni	tɒni	dəni	etʰɒj	tɒj	ɡɒj			beɻi	ɒsi	dɒrnɒj	ləvɒnɒj	bɒt͡sʰi
subjunctive present 1PL	jeɻkʰeŋkʰ	uʁɒɻkeŋkʰ	kɒɻtʰɒŋkʰ	t͡sʰɒnknɒŋkʰ	uɻɒχɒnɒŋkʰ	veɻt͡sʰneŋkʰ	uɻɒχɒt͡sʰneŋkʰ	merneŋkʰ	it͡ʃʰneŋkʰ	pʰɒχneŋkʰ	ɒrneŋkʰ	tesneŋkʰ	elneŋkʰ	tʱɒʁneŋkʰ	uteŋkʰ	ɒneŋkʰ	tɒneŋkʰ	dəneŋkʰ	etʰɒŋkʰ	tɒŋkʰ	ɡɒŋkʰ			beɻeŋkʰ	ɒseŋkʰ	dɒrnɒŋkʰ	ləvɒnɒŋkʰ	bɒt͡sʰeŋkʰ
subjunctive present 2PL	jeɻkʰekʰ	uʁɒɻkekʰ	kɒɻtʰɒkʰ	t͡sʰɒnknɒkʰ	uɻɒχɒnɒkʰ	veɻt͡sʰnekʰ	uɻɒχɒt͡sʰnekʰ	mernekʰ	it͡ʃʰnekʰ	pʰɒχnekʰ	ɒrnekʰ	tesnekʰ	elnekʰ	tʱɒʁnekʰ	utekʰ	ɒnekʰ	tɒnekʰ	dənekʰ	etʰɒkʰ	tɒkʰ	ɡɒkʰ			beɻekʰ	ɒsekʰ	dɒrnɒkʰ	ləvɒnɒkʰ	bɒt͡sʰekʰ
subjunctive present 3PL	jeɻkʰen	uʁɒɻken	kɒɻtʰɒn	t͡sʰɒnknɒn	uɻɒχɒnɒn	veɻt͡sʰnen	uɻɒχɒt͡sʰnen	mernen	it͡ʃʰnen	pʰɒχnen	ɒrnen	tesnen	elnen	tʱɒʁnen	uten	ɒnen	tɒnen	dənen	etʰɒn	tɒn	ɡɒn			beɻen	ɒsen	dɒrnɒn	ləvɒnɒn	bɒt͡sʰen
negative subjunctive present 1SG	t͡ʃʰəjeɻkʰem	t͡ʃʰuʁɒɻkem	t͡ʃʰəkɒɻtʰɒm	t͡ʃʰət͡sʰɒnknɒm	t͡ʃʰuɻɒχɒnɒm	t͡ʃʰəveɻt͡sʰnem	t͡ʃʰuɻɒχɒt͡sʰnem	t͡ʃʰəmernem	t͡ʃʰit͡ʃʰnem	t͡ʃʰəpʰɒχnem	t͡ʃʰɒrnem	t͡ʃʰətesnem	t͡ʃʰelnem	t͡ʃʰətʱɒʁnem	t͡ʃʰutem	t͡ʃʰɒnem	t͡ʃʰətɒnem	t͡ʃʰədənem	t͡ʃʰetʰɒm	t͡ʃʰətɒm	t͡ʃʰəɡɒm			t͡ʃʰəbeɻem	t͡ʃʰɒsem	t͡ʃʰədɒrnɒm	t͡ʃʰələvɒnɒm	t͡ʃʰəbɒt͡sʰem
negative subjunctive present 2SG	t͡ʃʰəjeɻkʰes	t͡ʃʰuʁɒɻkes	t͡ʃʰəkɒɻtʰɒs	t͡ʃʰət͡sʰɒnknɒs	t͡ʃʰuɻɒχɒnɒs	t͡ʃʰəveɻt͡sʰnes	t͡ʃʰuɻɒχɒt͡sʰnes	t͡ʃʰəmernes	t͡ʃʰit͡ʃʰnes	t͡ʃʰəpʰɒχnes	t͡ʃʰɒrnes	t͡ʃʰətesnes	t͡ʃʰelnes	t͡ʃʰətʱɒʁnes	t͡ʃʰutes	t͡ʃʰɒnes	t͡ʃʰətɒnes	t͡ʃʰədənes	t͡ʃʰetʰɒs	t͡ʃʰətɒs	t͡ʃʰəɡɒs			t͡ʃʰəbeɻes	t͡ʃʰɒses	t͡ʃʰədɒrn{X}	t͡ʃʰələvɒnɒs	t͡ʃʰəbɒt͡sʰes
negative subjunctive present 3SG	t͡ʃʰəjeɻkʰi	t͡ʃʰuʁɒɻki	t͡ʃʰəkɒɻtʰɒj	t͡ʃʰət͡sʰɒnknɒj	t͡ʃʰuɻɒχɒnɒj	t͡ʃʰəveɻt͡sʰni	t͡ʃʰuɻɒχɒt͡sʰni	t͡ʃʰəmerni	t͡ʃʰit͡ʃʰni	t͡ʃʰəpʰɒχni	t͡ʃʰɒrni	t͡ʃʰətesni	t͡ʃʰelni	t͡ʃʰətʱɒʁni	t͡ʃʰuti	t͡ʃʰɒni	t͡ʃʰətɒni	t͡ʃʰədəni	t͡ʃʰetʰɒj	t͡ʃʰətɒj	t͡ʃʰəɡɒj			t͡ʃʰəbeɻi	t͡ʃʰɒsi	t͡ʃʰədɒrnɒj	t͡ʃʰələvɒnɒj	t͡ʃʰəbɒt͡sʰi
negative subjunctive present 1PL	t͡ʃʰəjeɻkʰeŋkʰ	t͡ʃʰuʁɒɻkeŋkʰ	t͡ʃʰəkɒɻtʰɒŋkʰ	t͡ʃʰət͡sʰɒnknɒŋkʰ	t͡ʃʰuɻɒχɒnɒŋkʰ	t͡ʃʰəveɻt͡sʰneŋkʰ	t͡ʃʰuɻɒχɒt͡sʰneŋkʰ	t͡ʃʰəmerneŋkʰ	t͡ʃʰit͡ʃʰneŋkʰ	t͡ʃʰəpʰɒχneŋkʰ	t͡ʃʰɒrneŋkʰ	t͡ʃʰətesneŋkʰ	t͡ʃʰelneŋkʰ	t͡ʃʰətʱɒʁneŋkʰ	t͡ʃʰuteŋkʰ	t͡ʃʰɒneŋkʰ	t͡ʃʰətɒneŋkʰ	t͡ʃʰədəneŋkʰ	t͡ʃʰetʰɒŋkʰ	t͡ʃʰətɒŋkʰ	t͡ʃʰəɡɒŋkʰ			t͡ʃʰəbeɻeŋkʰ	t͡ʃʰɒseŋkʰ	t͡ʃʰədɒrnɒŋkʰ	t͡ʃʰələvɒnɒŋkʰ	t͡ʃʰəbɒt͡sʰeŋkʰ
negative subjunctive present 2PL	t͡ʃʰəjeɻkʰekʰ	t͡ʃʰuʁɒɻkekʰ	t͡ʃʰəkɒɻtʰɒkʰ	t͡ʃʰət͡sʰɒnknɒkʰ	t͡ʃʰuɻɒχɒnɒkʰ	t͡ʃʰəveɻt͡sʰnekʰ	t͡ʃʰuɻɒχɒt͡sʰnekʰ	t͡ʃʰəmernekʰ	t͡ʃʰit͡ʃʰnekʰ	t͡ʃʰəpʰɒχnekʰ	t͡ʃʰɒrnekʰ	t͡ʃʰətesnekʰ	t͡ʃʰelnekʰ	t͡ʃʰətʱɒʁnekʰ	t͡ʃʰutekʰ	t͡ʃʰɒnekʰ	t͡ʃʰətɒnekʰ	t͡ʃʰədənekʰ	t͡ʃʰetʰɒkʰ	t͡ʃʰətɒkʰ	t͡ʃʰəɡɒkʰ			t͡ʃʰəbeɻekʰ	t͡ʃʰɒsekʰ	t͡ʃʰədɒrnɒkʰ	t͡ʃʰələvɒnɒkʰ	t͡ʃʰəbɒt͡sʰekʰ
negative subjunctive present 3PL	t͡ʃʰəjeɻkʰen	t͡ʃʰuʁɒɻken	t͡ʃʰəkɒɻtʰɒn	t͡ʃʰət͡sʰɒnknɒn	t͡ʃʰuɻɒχɒnɒn	t͡ʃʰəveɻt͡sʰnen	t͡ʃʰuɻɒχɒt͡sʰnen	t͡ʃʰəmernen	t͡ʃʰit͡ʃʰnen	t͡ʃʰəpʰɒχnen	t͡ʃʰɒrnen	t͡ʃʰətesnen	t͡ʃʰelnen	t͡ʃʰətʱɒʁnen	t͡ʃʰuten	t͡ʃʰɒnen	t͡ʃʰətɒnen	t͡ʃʰədənen	t͡ʃʰetʰɒn	t͡ʃʰətɒn	t͡ʃʰəɡɒn			t͡ʃʰəbeɻen	t͡ʃʰɒsen	t͡ʃʰədɒrnɒn	t͡ʃʰələvɒnɒn	t͡ʃʰəbɒt͡sʰen
subjunctive past imperfective 1SG	jeɻkʰim	uʁɒɻkim	kɒɻtʰɒjim	t͡sʰɒnknɒjim	uɻɒχɒnɒjim	veɻt͡sʰnim	uɻɒχɒt͡sʰnim	mernim	it͡ʃʰnim	pʰɒχnim	ɒrnim	tesnim	elnim	tʱɒʁnim	utim	ɒnim	tɒnim	dənim	etʰɒjim	tɒjim	ɡɒjim			beɻim	ɒsim	dɒrnɒjim	ləvɒnɒjim	bɒt͡sʰim
subjunctive past imperfective 2SG	jeɻkʰiɻ	uʁɒɻkiɻ	kɒɻtʰɒjiɻ	t͡sʰɒnknɒjiɻ	uɻɒχɒnɒjiɻ	veɻt͡sʰniɻ	uɻɒχɒt͡sʰniɻ	merniɻ	it͡ʃʰniɻ	pʰɒχniɻ	ɒrniɻ	tesniɻ	elniɻ	tʱɒʁniɻ	utiɻ	ɒniɻ	tɒniɻ	dəniɻ	etʰɒjiɻ	tɒjiɻ	ɡɒjiɻ			beɻiɻ	ɒsiɻ	dɒrnɒjiɻ	ləvɒnɒjiɻ	bɒt͡sʰiɻ
subjunctive past imperfective 3SG	jeɻkʰeɻ	uʁɒɻkeɻ	kɒɻtʰɒɻ	t͡sʰɒnknɒɻ	uɻɒχɒnɒɻ	veɻt͡sʰneɻ	uɻɒχɒt͡sʰneɻ	merneɻ	it͡ʃʰneɻ	pʰɒχneɻ	ɒrneɻ	tesneɻ	elneɻ	tʱɒʁneɻ	uteɻ	ɒneɻ	tɒneɻ	dəneɻ	etʰɒɻ	tɒɻ	ɡɒɻ			beɻeɻ	ɒseɻ	dɒrnɒɻ	ləvɒnɒɻ	bɒt͡sʰeɻ
subjunctive past imperfective 1PL	jeɻkʰiŋkʰ	uʁɒɻkiŋkʰ	kɒɻtʰɒjiŋkʰ	t͡sʰɒnknɒjiŋkʰ	uɻɒχɒnɒjiŋkʰ	veɻt͡sʰniŋkʰ	uɻɒχɒt͡sʰniŋkʰ	merniŋkʰ	it͡ʃʰniŋkʰ	pʰɒχniŋkʰ	ɒrniŋkʰ	tesniŋkʰ	elniŋkʰ	tʱɒʁniŋkʰ	utiŋkʰ	ɒniŋkʰ	tɒniŋkʰ	dəniŋkʰ	etʰɒjiŋkʰ	tɒjiŋkʰ	ɡɒjiŋkʰ			beɻiŋkʰ	ɒsiŋkʰ	dɒrnɒjiŋkʰ	ləvɒnɒjiŋkʰ	bɒt͡sʰiŋkʰ
subjunctive past imperfective 2PL	jeɻkʰikʰ	uʁɒɻkikʰ	kɒɻtʰɒjikʰ	t͡sʰɒnknɒjikʰ	uɻɒχɒnɒjikʰ	veɻt͡sʰnikʰ	uɻɒχɒt͡sʰnikʰ	mernikʰ	it͡ʃʰnikʰ	pʰɒχnikʰ	ɒrnikʰ	tesnikʰ	elnikʰ	tʱɒʁnikʰ	utikʰ	ɒnikʰ	tɒnikʰ	dənikʰ	etʰɒjikʰ	tɒjikʰ	ɡɒjikʰ			beɻikʰ	ɒsikʰ	dɒrnɒjikʰ	ləvɒnɒjikʰ	bɒt͡sʰikʰ
subjunctive past imperfective 3PL	jeɻkʰin	uʁɒɻkin	kɒɻtʰɒjin	t͡sʰɒnknɒjin	uɻɒχɒnɒjin	veɻt͡sʰnin	uɻɒχɒt͡sʰnin	mernin	it͡ʃʰnin	pʰɒχnin	ɒrnin	tesnin	elnin	tʱɒʁnin	utin	ɒnin	tɒnin	dənin	etʰɒjin	tɒjin	ɡɒjin			beɻin	ɒsin	dɒrnɒjin	ləvɒnɒjin	bɒt͡sʰin
negative subjunctive past imperfective 1SG	t͡ʃʰəjeɻkʰim	t͡ʃʰuʁɒɻkim	t͡ʃʰəkɒɻtʰɒjim	t͡ʃʰət͡sʰɒnknɒjim	t͡ʃʰuɻɒχɒnɒjim	t͡ʃʰəveɻt͡sʰnim	t͡ʃʰuɻɒχɒt͡sʰnim	t͡ʃʰəmernim	t͡ʃʰit͡ʃʰnim	t͡ʃʰəpʰɒχnim	t͡ʃʰɒrnim	t͡ʃʰətesnim	t͡ʃʰelnim	t͡ʃʰətʱɒʁnim	t͡ʃʰutim	t͡ʃʰɒnim	t͡ʃʰətɒnim	t͡ʃʰədənim	t͡ʃʰetʰɒjim	t͡ʃʰətɒjim	t͡ʃʰəɡɒjim			t͡ʃʰəbeɻim	t͡ʃʰɒsim	t͡ʃʰədɒrnɒjim	t͡ʃʰələvɒnɒjim	t͡ʃʰəbɒt͡sʰim
negative subjunctive past imperfective 2SG	t͡ʃʰəjeɻkʰiɻ	t͡ʃʰuʁɒɻkiɻ	t͡ʃʰəkɒɻtʰɒjiɻ	t͡ʃʰət͡sʰɒnknɒjiɻ	t͡ʃʰuɻɒχɒnɒjiɻ	t͡ʃʰəveɻt͡sʰniɻ	t͡ʃʰuɻɒχɒt͡sʰniɻ	t͡ʃʰəmerniɻ	t͡ʃʰit͡ʃʰniɻ	t͡ʃʰəpʰɒχniɻ	t͡ʃʰɒrniɻ	t͡ʃʰətesniɻ	t͡ʃʰelniɻ	t͡ʃʰətʱɒʁniɻ	t͡ʃʰutiɻ	t͡ʃʰɒniɻ	t͡ʃʰətɒniɻ	t͡ʃʰədəniɻ	t͡ʃʰetʰɒjiɻ	t͡ʃʰətɒjiɻ	t͡ʃʰəɡɒjiɻ			t͡ʃʰəbeɻiɻ	t͡ʃʰɒsiɻ	t͡ʃʰədɒrnɒjiɻ	t͡ʃʰələvɒnɒjiɻ	t͡ʃʰəbɒt͡sʰiɻ
negative subjunctive past imperfective 3SG	t͡ʃʰəjeɻkʰeɻ	t͡ʃʰuʁɒɻkeɻ	t͡ʃʰəkɒɻtʰɒɻ	t͡ʃʰət͡sʰɒnknɒɻ	t͡ʃʰuɻɒχɒnɒɻ	t͡ʃʰəveɻt͡sʰneɻ	t͡ʃʰuɻɒχɒt͡sʰneɻ	t͡ʃʰəmerneɻ	t͡ʃʰit͡ʃʰneɻ	t͡ʃʰəpʰɒχneɻ	t͡ʃʰɒrneɻ	t͡ʃʰətesneɻ	t͡ʃʰelneɻ	t͡ʃʰətʱɒʁneɻ	t͡ʃʰuteɻ	t͡ʃʰɒneɻ	t͡ʃʰətɒneɻ	t͡ʃʰədəneɻ	t͡ʃʰetʰɒɻ	t͡ʃʰətɒɻ	t͡ʃʰəɡɒɻ			t͡ʃʰəbeɻeɻ	t͡ʃʰɒseɻ	t͡ʃʰədɒrnɒɻ	t͡ʃʰələvɒnɒɻ	t͡ʃʰəbɒt͡sʰeɻ
negative subjunctive past imperfective 1PL	t͡ʃʰəjeɻkʰiŋkʰ	t͡ʃʰuʁɒɻkiŋkʰ	t͡ʃʰəkɒɻtʰɒjiŋkʰ	t͡ʃʰət͡sʰɒnknɒjiŋkʰ	t͡ʃʰuɻɒχɒnɒjiŋkʰ	t͡ʃʰəveɻt͡sʰniŋkʰ	t͡ʃʰuɻɒχɒt͡sʰniŋkʰ	t͡ʃʰəmerniŋkʰ	t͡ʃʰit͡ʃʰniŋkʰ	t͡ʃʰəpʰɒχniŋkʰ	t͡ʃʰɒrniŋkʰ	t͡ʃʰətesniŋkʰ	t͡ʃʰelniŋkʰ	t͡ʃʰətʱɒʁniŋkʰ	t͡ʃʰutiŋkʰ	t͡ʃʰɒniŋkʰ	t͡ʃʰətɒniŋkʰ	t͡ʃʰədəniŋkʰ	t͡ʃʰetʰɒjiŋkʰ	t͡ʃʰətɒjiŋkʰ	t͡ʃʰəɡɒjiŋkʰ			t͡ʃʰəbeɻiŋkʰ	t͡ʃʰɒsiŋkʰ	t͡ʃʰədɒrnɒjiŋkʰ	t͡ʃʰələvɒnɒjiŋkʰ	t͡ʃʰəbɒt͡sʰiŋkʰ
negative subjunctive past imperfective 2PL	t͡ʃʰəjeɻkʰikʰ	t͡ʃʰuʁɒɻkikʰ	t͡ʃʰəkɒɻtʰɒjikʰ	t͡ʃʰət͡sʰɒnknɒjikʰ	t͡ʃʰuɻɒχɒnɒjikʰ	t͡ʃʰəveɻt͡sʰnikʰ	t͡ʃʰuɻɒχɒt͡sʰnikʰ	t͡ʃʰəmernikʰ	t͡ʃʰit͡ʃʰnikʰ	t͡ʃʰəpʰɒχnikʰ	t͡ʃʰɒrnikʰ	t͡ʃʰətesnikʰ	t͡ʃʰelnikʰ	t͡ʃʰətʱɒʁnikʰ	t͡ʃʰutikʰ	t͡ʃʰɒnikʰ	t͡ʃʰətɒnikʰ	t͡ʃʰədənikʰ	t͡ʃʰetʰɒjikʰ	t͡ʃʰətɒjikʰ	t͡ʃʰəɡɒjikʰ			t͡ʃʰəbeɻikʰ	t͡ʃʰɒsikʰ	t͡ʃʰədɒrnɒjikʰ	t͡ʃʰələvɒnɒjikʰ	t͡ʃʰəbɒt͡sʰikʰ
negative subjunctive past imperfective 3PL	t͡ʃʰəjeɻkʰin	t͡ʃʰuʁɒɻkin	t͡ʃʰəkɒɻtʰɒjin	t͡ʃʰət͡sʰɒnknɒjin	t͡ʃʰuɻɒχɒnɒjin	t͡ʃʰəveɻt͡sʰnin	t͡ʃʰuɻɒχɒt͡sʰnin	t͡ʃʰəmernin	t͡ʃʰit͡ʃʰnin	t͡ʃʰəpʰɒχnin	t͡ʃʰɒrnin	t͡ʃʰətesnin	t͡ʃʰelnin	t͡ʃʰətʱɒʁnin	t͡ʃʰutin	t͡ʃʰɒnin	t͡ʃʰətɒnin	t͡ʃʰədənin	t͡ʃʰetʰɒjin	t͡ʃʰətɒjin	t͡ʃʰəɡɒjin			t͡ʃʰəbeɻin	t͡ʃʰɒsin	t͡ʃʰədɒrnɒjin	t͡ʃʰələvɒnɒjin	t͡ʃʰəbɒt͡sʰin
conditional future 1SG	kə jeɻkʰem	k՚uʁɒɻkem	kə kɒɻtʰɒm	kə t͡sʰɒnknɒm	k՚uɻɒχɒnɒm	kə veɻt͡sʰnem	k՚uɻɒχɒt͡sʰnem	kə mernem	k՚it͡ʃʰnem	kə pʰɒχnem	k՚ɒrnem	kə tesnem	k՚elnem	kə tʱɒʁnem	k՚utem	k՚ɒnem	kə tɒnem	kə dənem	k՚etʰɒm	kə tɒm	kə ɡɒm			kə beɻem	k՚ɒsem	kə dɒrnɒm	kə ləvɒnɒm	kə bɒt͡sʰem
conditional future 2SG	kə jeɻkʰes	k՚uʁɒɻkes	kə kɒɻtʰɒs	kə t͡sʰɒnknɒs	k՚uɻɒχɒnɒs	kə veɻt͡sʰnes	k՚uɻɒχɒt͡sʰnes	kə mernes	k՚it͡ʃʰnes	kə pʰɒχnes	k՚ɒrnes	kə tesnes	k՚elnes	kə tʱɒʁnes	k՚utes	k՚ɒnes	kə tɒnes	kə dənes	k՚etʰɒs	kə tɒs	kə ɡɒs			kə beɻes	k՚ɒses	kə dɒrn{X}	kə ləvɒnɒs	kə bɒt͡sʰes
conditional future 3SG	kə jeɻkʰi	k՚uʁɒɻki	kə kɒɻtʰɒj	kə t͡sʰɒnknɒj	k՚uɻɒχɒnɒj	kə veɻt͡sʰni	k՚uɻɒχɒt͡sʰni	kə merni	k՚it͡ʃʰni	kə pʰɒχni	k՚ɒrni	kə tesni	k՚elni	kə tʱɒʁni	k՚uti	k՚ɒni	kə tɒni	kə dəni	k՚etʰɒj	kə tɒj	kə ɡɒj			kə beɻi	k՚ɒsi	kə dɒrnɒj	kə ləvɒnɒj	kə bɒt͡sʰi
conditional future 1PL	kə jeɻkʰeŋkʰ	k՚uʁɒɻkeŋkʰ	kə kɒɻtʰɒŋkʰ	kə t͡sʰɒnknɒŋkʰ	k՚uɻɒχɒnɒŋkʰ	kə veɻt͡sʰneŋkʰ	k՚uɻɒχɒt͡sʰneŋkʰ	kə merneŋkʰ	k՚it͡ʃʰneŋkʰ	kə pʰɒχneŋkʰ	k՚ɒrneŋkʰ	kə tesneŋkʰ	k՚elneŋkʰ	kə tʱɒʁneŋkʰ	k՚uteŋkʰ	k՚ɒneŋkʰ	kə tɒneŋkʰ	kə dəneŋkʰ	k՚etʰɒŋkʰ	kə tɒŋkʰ	kə ɡɒŋkʰ			kə beɻeŋkʰ	k՚ɒseŋkʰ	kə dɒrnɒŋkʰ	kə ləvɒnɒŋkʰ	kə bɒt͡sʰeŋkʰ
conditional future 2PL	kə jeɻkʰekʰ	k՚uʁɒɻkekʰ	kə kɒɻtʰɒkʰ	kə t͡sʰɒnknɒkʰ	k՚uɻɒχɒnɒkʰ	kə veɻt͡sʰnekʰ	k՚uɻɒχɒt͡sʰnekʰ	kə mernekʰ	k՚it͡ʃʰnekʰ	kə pʰɒχnekʰ	k՚ɒrnekʰ	kə tesnekʰ	k՚elnekʰ	kə tʱɒʁnekʰ	k՚utekʰ	k՚ɒnekʰ	kə tɒnekʰ	kə dənekʰ	k՚etʰɒkʰ	kə tɒkʰ	kə ɡɒkʰ			kə beɻekʰ	k՚ɒsekʰ	kə dɒrnɒkʰ	kə ləvɒnɒkʰ	kə bɒt͡sʰekʰ
conditional future 3PL	kə jeɻkʰen	k՚uʁɒɻken	kə kɒɻtʰɒn	kə t͡sʰɒnknɒn	k՚uɻɒχɒnɒn	kə veɻt͡sʰnen	k՚uɻɒχɒt͡sʰnen	kə mernen	k՚it͡ʃʰnen	kə pʰɒχnen	k՚ɒrnen	kə tesnen	k՚elnen	kə tʱɒʁnen	k՚uten	k՚ɒnen	kə tɒnen	kə dənen	k՚etʰɒn	kə tɒn	kə ɡɒn			kə beɻen	k՚ɒsen	kə dɒrnɒn	kə ləvɒnɒn	kə bɒt͡sʰen
negative conditional future 1SG	t͡ʃʰem jeɻkʰi	t͡ʃʰem uʁɒɻki	t͡ʃʰem kɒɻtʰɒj	t͡ʃʰem t͡sʰɒnknɒj	t͡ʃʰem uɻɒχɒnɒj	t͡ʃʰem veɻt͡sʰni	t͡ʃʰem uɻɒχɒt͡sʰni	t͡ʃʰem merni	t͡ʃʰem it͡ʃʰni	t͡ʃʰem pʰɒχni	t͡ʃʰem ɒrni	t͡ʃʰem tesni	t͡ʃʰem elni	t͡ʃʰem tʱɒʁni	t͡ʃʰem uti	t͡ʃʰem ɒni	t͡ʃʰem tɒni	t͡ʃʰem dəni	t͡ʃʰem etʰɒj	t͡ʃʰem tɒj	t͡ʃʰem ɡɒj			t͡ʃʰem beɻi	t͡ʃʰem ɒsi	t͡ʃʰem dɒrnɒj	t͡ʃʰem ləvɒnɒj	t͡ʃʰem bɒt͡sʰi
negative conditional future 2SG	t͡ʃʰes jeɻkʰi	t͡ʃʰes uʁɒɻki	t͡ʃʰes kɒɻtʰɒj	t͡ʃʰes t͡sʰɒnknɒj	t͡ʃʰes uɻɒχɒnɒj	t͡ʃʰes veɻt͡sʰni	t͡ʃʰes uɻɒχɒt͡sʰni	t͡ʃʰes merni	t͡ʃʰes it͡ʃʰni	t͡ʃʰes pʰɒχni	t͡ʃʰes ɒrni	t͡ʃʰes tesni	t͡ʃʰes elni	t͡ʃʰes tʱɒʁni	t͡ʃʰes uti	t͡ʃʰes ɒni	t͡ʃʰes tɒni	t͡ʃʰes dəni	t͡ʃʰes etʰɒj	t͡ʃʰes tɒj	t͡ʃʰes ɡɒj			t͡ʃʰes beɻi	t͡ʃʰes ɒsi	t͡ʃʰes dɒrnɒj	t͡ʃʰes ləvɒnɒj	t͡ʃʰes bɒt͡sʰi
negative conditional future 3SG	t͡ʃʰi jeɻkʰi	t͡ʃʰi uʁɒɻki	t͡ʃʰi kɒɻtʰɒj	t͡ʃʰi t͡sʰɒnknɒj	t͡ʃʰi uɻɒχɒnɒj	t͡ʃʰi veɻt͡sʰni	t͡ʃʰi uɻɒχɒt͡sʰni	t͡ʃʰi merni	t͡ʃʰi it͡ʃʰni	t͡ʃʰi pʰɒχni	t͡ʃʰi ɒrni	t͡ʃʰi tesni	t͡ʃʰi elni	t͡ʃʰi tʱɒʁni	t͡ʃʰi uti	t͡ʃʰi ɒni	t͡ʃʰi tɒni	t͡ʃʰi dəni	t͡ʃʰi etʰɒj	t͡ʃʰi tɒj	t͡ʃʰi ɡɒj			t͡ʃʰi beɻi	t͡ʃʰi ɒsi	t͡ʃʰi dɒrnɒj	t͡ʃʰi ləvɒnɒj	t͡ʃʰi bɒt͡sʰi
negative conditional future 1PL	t͡ʃʰeŋkʰ jeɻkʰi	t͡ʃʰeŋkʰ uʁɒɻki	t͡ʃʰeŋkʰ kɒɻtʰɒj	t͡ʃʰeŋkʰ t͡sʰɒnknɒj	t͡ʃʰeŋkʰ uɻɒχɒnɒj	t͡ʃʰeŋkʰ veɻt͡sʰni	t͡ʃʰeŋkʰ uɻɒχɒt͡sʰni	t͡ʃʰeŋkʰ merni	t͡ʃʰeŋkʰ it͡ʃʰni	t͡ʃʰeŋkʰ pʰɒχni	t͡ʃʰeŋkʰ ɒrni	t͡ʃʰeŋkʰ tesni	t͡ʃʰeŋkʰ elni	t͡ʃʰeŋkʰ tʱɒʁni	t͡ʃʰeŋkʰ uti	t͡ʃʰeŋkʰ ɒni	t͡ʃʰeŋkʰ tɒni	t͡ʃʰeŋkʰ dəni	t͡ʃʰeŋkʰ etʰɒj	t͡ʃʰeŋkʰ tɒj	t͡ʃʰeŋkʰ ɡɒj			t͡ʃʰeŋkʰ beɻi	t͡ʃʰeŋkʰ ɒsi	t͡ʃʰeŋkʰ dɒrnɒj	t͡ʃʰeŋkʰ ləvɒnɒj	t͡ʃʰeŋkʰ bɒt͡sʰi
negative conditional future 2PL	t͡ʃʰekʰ jeɻkʰi	t͡ʃʰekʰ uʁɒɻki	t͡ʃʰekʰ kɒɻtʰɒj	t͡ʃʰekʰ t͡sʰɒnknɒj	t͡ʃʰekʰ uɻɒχɒnɒj	t͡ʃʰekʰ veɻt͡sʰni	t͡ʃʰekʰ uɻɒχɒt͡sʰni	t͡ʃʰekʰ merni	t͡ʃʰekʰ it͡ʃʰni	t͡ʃʰekʰ pʰɒχni	t͡ʃʰekʰ ɒrni	t͡ʃʰekʰ tesni	t͡ʃʰekʰ elni	t͡ʃʰekʰ tʱɒʁni	t͡ʃʰekʰ uti	t͡ʃʰekʰ ɒni	t͡ʃʰekʰ tɒni	t͡ʃʰekʰ dəni	t͡ʃʰekʰ etʰɒj	t͡ʃʰekʰ tɒj	t͡ʃʰekʰ ɡɒj			t͡ʃʰekʰ beɻi	t͡ʃʰekʰ ɒsi	t͡ʃʰekʰ dɒrnɒj	t͡ʃʰekʰ ləvɒnɒj	t͡ʃʰekʰ bɒt͡sʰi
negative conditional future 3PL	t͡ʃʰen jeɻkʰi	t͡ʃʰen uʁɒɻki	t͡ʃʰen kɒɻtʰɒj	t͡ʃʰen t͡sʰɒnknɒj	t͡ʃʰen uɻɒχɒnɒj	t͡ʃʰen veɻt͡sʰni	t͡ʃʰen uɻɒχɒt͡sʰni	t͡ʃʰen merni	t͡ʃʰen it͡ʃʰni	t͡ʃʰen pʰɒχni	t͡ʃʰen ɒrni	t͡ʃʰen tesni	t͡ʃʰen elni	t͡ʃʰen tʱɒʁni	t͡ʃʰen uti	t͡ʃʰen ɒni	t͡ʃʰen tɒni	t͡ʃʰen dəni	t͡ʃʰen etʰɒj	t͡ʃʰen tɒj	t͡ʃʰen ɡɒj			t͡ʃʰen beɻi	t͡ʃʰen ɒsi	t͡ʃʰen dɒrnɒj	t͡ʃʰen ləvɒnɒj	t͡ʃʰen bɒt͡sʰi
conditional future perfect 1SG	kə jeɻkʰim	k՚uʁɒɻkim	kə kɒɻtʰɒjim	kə t͡sʰɒnknɒjim	k՚uɻɒχɒnɒjim	kə veɻt͡sʰnim	k՚uɻɒχɒt͡sʰnim	kə mernim	k՚it͡ʃʰnim	kə pʰɒχnim	k՚ɒrnim	kə tesnim	k՚elnim	kə tʱɒʁnim	k՚utim	k՚ɒnim	kə tɒnim	kə dənim	k՚etʰɒjim	kə tɒjim	kə ɡɒjim			kə beɻim	k՚ɒsim	kə dɒrnɒjim	kə ləvɒnɒjim	kə bɒt͡sʰim
conditional future perfect 2SG	kə jeɻkʰiɻ	k՚uʁɒɻkiɻ	kə kɒɻtʰɒjiɻ	kə t͡sʰɒnknɒjiɻ	k՚uɻɒχɒnɒjiɻ	kə veɻt͡sʰniɻ	k՚uɻɒχɒt͡sʰniɻ	kə merniɻ	k՚it͡ʃʰniɻ	kə pʰɒχniɻ	k՚ɒrniɻ	kə tesniɻ	k՚elniɻ	kə tʱɒʁniɻ	k՚utiɻ	k՚ɒniɻ	kə tɒniɻ	kə dəniɻ	k՚etʰɒjiɻ	kə tɒjiɻ	kə ɡɒjiɻ			kə beɻiɻ	k՚ɒsiɻ	kə dɒrnɒjiɻ	kə ləvɒnɒjiɻ	kə bɒt͡sʰiɻ
conditional future perfect 3SG	kə jeɻkʰeɻ	k՚uʁɒɻkeɻ	kə kɒɻtʰɒɻ	kə t͡sʰɒnknɒɻ	k՚uɻɒχɒnɒɻ	kə veɻt͡sʰneɻ	k՚uɻɒχɒt͡sʰneɻ	kə merneɻ	k՚it͡ʃʰneɻ	kə pʰɒχneɻ	k՚ɒrneɻ	kə tesneɻ	k՚elneɻ	kə tʱɒʁneɻ	k՚uteɻ	k՚ɒneɻ	kə tɒneɻ	kə dəneɻ	k՚etʰɒɻ	kə tɒɻ	kə ɡɒɻ			kə beɻeɻ	k՚ɒseɻ	kə dɒrnɒɻ	kə ləvɒnɒɻ	kə bɒt͡sʰeɻ
conditional future perfect 1PL	kə jeɻkʰiŋkʰ	k՚uʁɒɻkiŋkʰ	kə kɒɻtʰɒjiŋkʰ	kə t͡sʰɒnknɒjiŋkʰ	k՚uɻɒχɒnɒjiŋkʰ	kə veɻt͡sʰniŋkʰ	k՚uɻɒχɒt͡sʰniŋkʰ	kə merniŋkʰ	k՚it͡ʃʰniŋkʰ	kə pʰɒχniŋkʰ	k՚ɒrniŋkʰ	kə tesniŋkʰ	k՚elniŋkʰ	kə tʱɒʁniŋkʰ	k՚utiŋkʰ	k՚ɒniŋkʰ	kə tɒniŋkʰ	kə dəniŋkʰ	k՚etʰɒjiŋkʰ	kə tɒjiŋkʰ	kə ɡɒjiŋkʰ			kə beɻiŋkʰ	k՚ɒsiŋkʰ	kə dɒrnɒjiŋkʰ	kə ləvɒnɒjiŋkʰ	kə bɒt͡sʰiŋkʰ
conditional future perfect 2PL	kə jeɻkʰikʰ	k՚uʁɒɻkikʰ	kə kɒɻtʰɒjikʰ	kə t͡sʰɒnknɒjikʰ	k՚uɻɒχɒnɒjikʰ	kə veɻt͡sʰnikʰ	k՚uɻɒχɒt͡sʰnikʰ	kə mernikʰ	k՚it͡ʃʰnikʰ	kə pʰɒχnikʰ	k՚ɒrnikʰ	kə tesnikʰ	k՚elnikʰ	kə tʱɒʁnikʰ	k՚utikʰ	k՚ɒnikʰ	kə tɒnikʰ	kə dənikʰ	k՚etʰɒjikʰ	kə tɒjikʰ	kə ɡɒjikʰ			kə beɻikʰ	k՚ɒsikʰ	kə dɒrnɒjikʰ	kə ləvɒnɒjikʰ	kə bɒt͡sʰikʰ
conditional future perfect 3PL	kə jeɻkʰin	k՚uʁɒɻkin	kə kɒɻtʰɒjin	kə t͡sʰɒnknɒjin	k՚uɻɒχɒnɒjin	kə veɻt͡sʰnin	k՚uɻɒχɒt͡sʰnin	kə mernin	k՚it͡ʃʰnin	kə pʰɒχnin	k՚ɒrnin	kə tesnin	k՚elnin	kə tʱɒʁnin	k՚utin	k՚ɒnin	kə tɒnin	kə dənin	k՚etʰɒjin	kə tɒjin	kə ɡɒjin			kə beɻin	k՚ɒsin	kə dɒrnɒjin	kə ləvɒnɒjin	kə bɒt͡sʰin
negative conditional future perfect 1SG	t͡ʃʰim jeɻkʰi	t͡ʃʰim uʁɒɻki	t͡ʃʰim kɒɻtʰɒj	t͡ʃʰim t͡sʰɒnknɒj	t͡ʃʰim uɻɒχɒnɒj	t͡ʃʰim veɻt͡sʰni	t͡ʃʰim uɻɒχɒt͡sʰni	t͡ʃʰim merni	t͡ʃʰim it͡ʃʰni	t͡ʃʰim pʰɒχni	t͡ʃʰim ɒrni	t͡ʃʰim tesni	t͡ʃʰim elni	t͡ʃʰim tʱɒʁni	t͡ʃʰim uti	t͡ʃʰim ɒni	t͡ʃʰim tɒni	t͡ʃʰim dəni	t͡ʃʰim etʰɒj	t͡ʃʰim tɒj	t͡ʃʰim ɡɒj			t͡ʃʰim beɻi	t͡ʃʰim ɒsi	t͡ʃʰim dɒrnɒj	t͡ʃʰim ləvɒnɒj	t͡ʃʰim bɒt͡sʰi
negative conditional future perfect 2SG	t͡ʃʰiɻ jeɻkʰi	t͡ʃʰiɻ uʁɒɻki	t͡ʃʰiɻ kɒɻtʰɒj	t͡ʃʰiɻ t͡sʰɒnknɒj	t͡ʃʰiɻ uɻɒχɒnɒj	t͡ʃʰiɻ veɻt͡sʰni	t͡ʃʰiɻ uɻɒχɒt͡sʰni	t͡ʃʰiɻ merni	t͡ʃʰiɻ it͡ʃʰni	t͡ʃʰiɻ pʰɒχni	t͡ʃʰiɻ ɒrni	t͡ʃʰiɻ tesni	t͡ʃʰiɻ elni	t͡ʃʰiɻ tʱɒʁni	t͡ʃʰiɻ uti	t͡ʃʰiɻ ɒni	t͡ʃʰiɻ tɒni	t͡ʃʰiɻ dəni	t͡ʃʰiɻ etʰɒj	t͡ʃʰiɻ tɒj	t͡ʃʰiɻ ɡɒj			t͡ʃʰiɻ beɻi	t͡ʃʰiɻ ɒsi	t͡ʃʰiɻ dɒrnɒj	t͡ʃʰiɻ ləvɒnɒj	t͡ʃʰiɻ bɒt͡sʰi
negative conditional future perfect 3SG	t͡ʃʰeɻ jeɻkʰi	t͡ʃʰeɻ uʁɒɻki	t͡ʃʰeɻ kɒɻtʰɒj	t͡ʃʰeɻ t͡sʰɒnknɒj	t͡ʃʰeɻ uɻɒχɒnɒj	t͡ʃʰeɻ veɻt͡sʰni	t͡ʃʰeɻ uɻɒχɒt͡sʰni	t͡ʃʰeɻ merni	t͡ʃʰeɻ it͡ʃʰni	t͡ʃʰeɻ pʰɒχni	t͡ʃʰeɻ ɒrni	t͡ʃʰeɻ tesni	t͡ʃʰeɻ elni	t͡ʃʰeɻ tʱɒʁni	t͡ʃʰeɻ uti	t͡ʃʰeɻ ɒni	t͡ʃʰeɻ tɒni	t͡ʃʰeɻ dəni	t͡ʃʰeɻ etʰɒj	t͡ʃʰeɻ tɒj	t͡ʃʰeɻ ɡɒj			t͡ʃʰeɻ beɻi	t͡ʃʰeɻ ɒsi	t͡ʃʰeɻ dɒrnɒj	t͡ʃʰeɻ ləvɒnɒj	t͡ʃʰeɻ bɒt͡sʰi
negative conditional future perfect 1PL	t͡ʃʰiŋkʰ jeɻkʰi	t͡ʃʰiŋkʰ uʁɒɻki	t͡ʃʰiŋkʰ kɒɻtʰɒj	t͡ʃʰiŋkʰ t͡sʰɒnknɒj	t͡ʃʰiŋkʰ uɻɒχɒnɒj	t͡ʃʰiŋkʰ veɻt͡sʰni	t͡ʃʰiŋkʰ uɻɒχɒt͡sʰni	t͡ʃʰiŋkʰ merni	t͡ʃʰiŋkʰ it͡ʃʰni	t͡ʃʰiŋkʰ pʰɒχni	t͡ʃʰiŋkʰ ɒrni	t͡ʃʰiŋkʰ tesni	t͡ʃʰiŋkʰ elni	t͡ʃʰiŋkʰ tʱɒʁni	t͡ʃʰiŋkʰ uti	t͡ʃʰiŋkʰ ɒni	t͡ʃʰiŋkʰ tɒni	t͡ʃʰiŋkʰ dəni	t͡ʃʰiŋkʰ etʰɒj	t͡ʃʰiŋkʰ tɒj	t͡ʃʰiŋkʰ ɡɒj			t͡ʃʰiŋkʰ beɻi	t͡ʃʰiŋkʰ ɒsi	t͡ʃʰiŋkʰ dɒrnɒj	t͡ʃʰiŋkʰ ləvɒnɒj	t͡ʃʰiŋkʰ bɒt͡sʰi
negative conditional future perfect 2PL	t͡ʃʰikʰ jeɻkʰi	t͡ʃʰikʰ uʁɒɻki	t͡ʃʰikʰ kɒɻtʰɒj	t͡ʃʰikʰ t͡sʰɒnknɒj	t͡ʃʰikʰ uɻɒχɒnɒj	t͡ʃʰikʰ veɻt͡sʰni	t͡ʃʰikʰ uɻɒχɒt͡sʰni	t͡ʃʰikʰ merni	t͡ʃʰikʰ it͡ʃʰni	t͡ʃʰikʰ pʰɒχni	t͡ʃʰikʰ ɒrni	t͡ʃʰikʰ tesni	t͡ʃʰikʰ elni	t͡ʃʰikʰ tʱɒʁni	t͡ʃʰikʰ uti	t͡ʃʰikʰ ɒni	t͡ʃʰikʰ tɒni	t͡ʃʰikʰ dəni	t͡ʃʰikʰ etʰɒj	t͡ʃʰikʰ tɒj	t͡ʃʰikʰ ɡɒj			t͡ʃʰikʰ beɻi	t͡ʃʰikʰ ɒsi	t͡ʃʰikʰ dɒrnɒj	t͡ʃʰikʰ ləvɒnɒj	t͡ʃʰikʰ bɒt͡sʰi
negative conditional future perfect 3PL	t͡ʃʰin jeɻkʰi	t͡ʃʰin uʁɒɻki	t͡ʃʰin kɒɻtʰɒj	t͡ʃʰin t͡sʰɒnknɒj	t͡ʃʰin uɻɒχɒnɒj	t͡ʃʰin veɻt͡sʰni	t͡ʃʰin uɻɒχɒt͡sʰni	t͡ʃʰin merni	t͡ʃʰin it͡ʃʰni	t͡ʃʰin pʰɒχni	t͡ʃʰin ɒrni	t͡ʃʰin tesni	t͡ʃʰin elni	t͡ʃʰin tʱɒʁni	t͡ʃʰin uti	t͡ʃʰin ɒni	t͡ʃʰin tɒni	t͡ʃʰin dəni	t͡ʃʰin etʰɒj	t͡ʃʰin tɒj	t͡ʃʰin ɡɒj			t͡ʃʰin beɻi	t͡ʃʰin ɒsi	t͡ʃʰin dɒrnɒj	t͡ʃʰin ləvɒnɒj	t͡ʃʰin bɒt͡sʰi
imperative 2SG	jeɻkʰi	uʁɒɻki	kɒɻtʰɒ	t͡sʰɒnkt͡sʰi	uɻɒχɒt͡sʰi	veɻt͡sʰɻu	uɻɒχɒt͡sʰɻu	meri	it͡ʃʰi	pʰɒχi	ɒr	tes	eli	tʱɒʁ	keɻ	ɒɻɒ	tɒɻ	diɻ	ɡənɒ	tuɻ	ɒɻi			beɻ	ɒsɒ	dɒɻt͡sʰi	ləvɒ	bɒt͡sʰi
imperative 2PL	jeɻkʰekʰ	uʁɒɻkekʰ	kɒɻtʰɒt͡sʰekʰ	t͡sʰɒnkt͡sʰekʰ	uɻɒχɒt͡sʰekʰ	veɻt͡sʰɻekʰ	uɻɒχɒt͡sʰɻekʰ	merekʰ	it͡ʃʰekʰ	pʰɒχekʰ	ɒrekʰ	tesekʰ	elekʰ	tʱɒʁekʰ	keɻekʰ	ɒɻekʰ	tɒɻekʰ	dəɻekʰ	ɡənɒt͡sʰekʰ	təvekʰ	ekekʰ			beɻekʰ	ɒsekʰ	dɒɻt͡sʰekʰ	ləvɒt͡sʰekʰ	bɒt͡sʰekʰ
prohibitive 2SG	mi jeɻkʰi	mi uʁɒɻki	mi kɒɻtʰɒ	mi t͡sʰɒnkt͡sʰi	mi uɻɒχɒt͡sʰi	mi veɻt͡sʰɻu	mi uɻɒχɒt͡sʰɻu	mi meri	mi it͡ʃʰi	mi pʰɒχi	mi ɒr	mi tes	mi eli	mi tʱɒʁ	mi keɻ	mi ɒɻɒ	mi tɒɻ	mi diɻ	mi ɡənɒ	mi tuɻ	mi ɒɻi			mi beɻ	mi ɒsɒ	mi dɒɻt͡sʰi	mi ləvɒ	mi bɒt͡sʰi
prohibitive 2PL	mi jeɻkʰekʰ	mi uʁɒɻkekʰ	mi kɒɻtʰɒt͡sʰekʰ	mi t͡sʰɒnkt͡sʰekʰ	mi uɻɒχɒt͡sʰekʰ	mi veɻt͡sʰɻekʰ	mi uɻɒχɒt͡sʰɻekʰ	mi merekʰ	mi it͡ʃʰekʰ	mi pʰɒχekʰ	mi ɒrekʰ	mi tesekʰ	mi elekʰ	mi tʱɒʁekʰ	mi keɻekʰ	mi ɒɻekʰ	mi tɒɻekʰ	mi dəɻekʰ	mi ɡənɒt͡sʰekʰ	mi təvekʰ	mi ekekʰ			mi beɻekʰ	mi ɒsekʰ	mi dɒɻt͡sʰekʰ	mi ləvɒt͡sʰekʰ	mi bɒt͡sʰekʰ
